【裁判字號】    97,訴,894
【裁判日期】    980623
【裁判案由】    違反台灣地區與大陸地區人民關係條例等
【裁判全文】
臺灣臺中地方法院刑事判決               97年度訴字第894號
公  訴  人  臺灣臺中地方法院檢察署檢察官
被      告  辛○○
選任辯護人  蔡志忠  律師
            張志隆  律師（辯論終結後解除委任）
被      告  壬○○
            辰○○
            庚○○
            卯○○
            午○○
      （原名子○○）
上五人共同
指定辯護人  本院公設辯護人  寅○○
被      告  戊○○
            乙○○
上二人共同
選任辯護人  張慶達  律師
被      告  丁○○
            丑○○
            巳○○
上  一  人
選任辯護人  王叔榮  律師
            魏其村  律師
被      告  癸○○
            丙○○
上二人共同
指定辯護人  本院公設辯護人  寅○○
上列被告等因違反台灣地區與大陸地區人民關係條例等案件，經
檢察官提起公訴（九十六年度偵字第一九０九一、二一六二五、
二二九七二號），本院判決如下：
    主    文
辛○○共同意圖營利而違反不得使大陸地區人民非法進入臺灣地
區之規定，處有期徒刑參年陸月，減為有期徒刑壹年玖月，扣案
如附表壹所示之物均沒收之；又共同意圖營利而違反不得使大陸
地區人民非法進入臺灣地區之規定，處有期徒刑參年陸月，減為
有期徒刑壹年玖月，扣案如附表貳所示之物均沒收之；又共同意
圖營利而違反不得使大陸地區人民非法進入臺灣地區之規定，處
有期徒刑參年陸月，扣案如附表參所示之物均沒收之；又共同意
圖營利而違反不得使大陸地區人民非法進入臺灣地區之規定，處
有期徒刑參年陸月，扣案如附表肆所示之物均沒收之；又共同意
圖營利而違反不得使大陸地區人民非法進入臺灣地區之規定，未
遂，處有期徒刑壹年拾月，扣案如附表伍所示之物均沒收之；又
共同意圖使女子與他人為性交之行為，而媒介以營利，處有期徒
刑壹年肆月，扣案如附表陸所示之物均沒收之。應執行有期徒刑
陸年陸月，扣案如附表壹、附表貳、附表參、附表肆、附表伍、
附表陸所示之物均沒收之。其餘被訴意圖營利而違反不得使大陸
地區人民非法進入臺灣地區之規定，及行使明知為不實之事項，
而使公務員登載於職務上所掌之公文書部分，均無罪。
壬○○共同意圖營利而違反不得使大陸地區人民非法進入臺灣地
區之規定，處有期徒刑參年肆月，減為有期徒刑壹年捌月，扣案
如附表壹所示之物均沒收之。
辰○○共同意圖營利而違反不得使大陸地區人民非法進入臺灣地
區之規定，處有期徒刑參年肆月，減為有期徒刑壹年捌月，緩刑
肆年，扣案如附表貳所示之物均沒收之。
庚○○共同意圖營利而違反不得使大陸地區人民非法進入臺灣地
區之規定，處有期徒刑參年貳月，扣案如附表參所示之物均沒收
之。其餘被訴行使明知為不實之事項，而使公務員登載於職務上
所掌之公文書部分，無罪。
卯○○共同意圖營利而違反不得使大陸地區人民非法進入臺灣地
區之規定，處有期徒刑參年貳月，扣案如附表肆所示之物均沒收
之。其餘被訴行使明知為不實之事項，而使公務員登載於職務上
所掌之公文書部分，無罪。
午○○（原名子○○）共同意圖營利而違反不得使大陸地區人民
非法進入臺灣地區之規定，未遂，處有期徒刑壹年捌月，緩刑肆
年，扣案如附表伍所示之物均沒收之。其餘被訴行使明知為不實
之事項，而使公務員登載於職務上所掌之公文書部分，無罪。
戊○○共同意圖使女子與他人為性交之行為，而媒介以營利，處
有期徒刑壹年，扣案如附表陸所示之物均沒收之。其餘被訴意圖
營利而違反不得使大陸地區人民非法進入臺灣地區之規定，及行
使明知為不實之事項，而使公務員登載於職務上所掌之公文書部
分，均無罪。
乙○○共同意圖使女子與他人為性交之行為，而媒介以營利，處
有期徒刑陸月，如易科罰金，以新臺幣壹仟元折算壹日，緩刑貳
年，扣案如附表陸所示之物均沒收之。其餘被訴意圖營利而違反
不得使大陸地區人民非法進入臺灣地區之規定，及行使明知為不
實之事項，而使公務員登載於職務上所掌之公文書部分，均無罪
。
丁○○共同意圖使女子與他人為性交之行為，而媒介以營利，處
有期徒刑參月，如易科罰金，以新臺幣壹仟元折算壹日。扣案如
附表陸所示之物均沒收之。
丑○○共同意圖使女子與他人為性交之行為，而媒介以營利，處
有期徒刑參月，如易科罰金，以新臺幣壹仟元折算壹日，緩刑貳
年，扣案如附表陸所示之物均沒收之。
巳○○共同意圖營利而違反不得使大陸地區人民非法進入臺灣地
區之規定，處有期徒刑參年貳月，減為有期徒刑壹年柒月；又共
同意圖使女子與他人為性交之行為，而媒介以營利，處有期徒刑
參月。應執行有期徒刑壹年玖月，緩刑肆年。
癸○○無罪。
丙○○被訴意圖營利而違反不得使大陸地區人民非法進入臺灣地
區之規定，及行使明知為不實之事項，而使公務員登載於職務上
所掌之公文書部分，均無罪；被訴意圖使女子與他人為性交之行
為，而媒介以營利之部分，免訴。
    事    實
一、辛○○（綽號「成哥」、「阿成」）明知不得圖利使大陸地
    區人民非法進入臺灣地區，因於民國九十五年年初某日，受
    己○○（由本院通緝中，另行審結）之邀約，遂與己○○、
    真實姓名、年籍均不詳，綽號「阿發」、「土豆」等成年男
    子，圖謀使大陸地區女子以假結婚之方式非法進入臺灣地區
    ，並媒介上開大陸女子與男客從事性交之行為以營利，並由
    己○○、辛○○、上揭綽號「阿發」之成年男子各出資三分
    之一，作為非法引進大陸女子來臺所需之資金，且由己○○
    、辛○○等人在臺灣地區，以使大陸地區女子非法入境來臺
    後，每月可獲取新臺幣（下同）三萬元之代價（約定領取報
    酬之期限為半年不等）為條件，尋找願意與大陸女子假為結
    婚，以使上開大陸女子以結婚名義申請來臺之人頭丈夫，綽
    號「阿發」、「土豆」之成年男子則負責在大陸地區徵求有
    意以假結婚之方式來臺賣淫之大陸女子而為分工，己○○【
    以所有人不詳之如附表柒一、（七）所示扣案000000
    0000號、0000000000號行動電話作為聯絡工
    具】、辛○○【以其所有扣案之ＳＨＡＲＰ廠牌之行動電話
    一支（其內裝放不知情之真實姓名、年籍均不詳、綽號「大
    姐」之人所有之0000000000號門號卡一枚）作為
    聯絡工具】等人乃先、後五次為下列犯行：
（一）以壬○○為人頭丈夫與大陸女子雷莉假結婚，使雷莉非法
      進入臺灣地區之部分：
      辛○○、己○○、綽號「阿發」、「土豆」、「阿財」之
      成年男子，與由綽號「阿財」之成年男子所找尋因長期打
      零工、收入不固定而願意擔任人頭丈夫之壬○○，及由綽
      號「阿發」、「土豆」之成年男子在大陸地區所覓得有意
      以假結婚來臺賣淫之大陸女子雷莉，共同基於行使使公務
      員登載不實事項於職務上所掌公文書之犯意聯絡，辛○○
      、己○○、壬○○、綽號「阿發」、「土豆」、「阿財」
      之成年男子，則同時復共同基於意圖營利，使大陸地區人
      民非法進入臺灣地區之犯意聯絡，由壬○○前往大陸地區
      ，經與在大陸之上揭綽號「阿發」、「土豆」之成年男子
      接洽、安排後，於九十五年四月二十四日前至大陸廣西壯
      族自治區南宁市，與雷莉辦理假結婚登記手續，並於同年
      月二十六日取得廣西壯族自治區興安縣公證處所製作之結
      婚公證書後，壬○○即先行返回臺灣地區，並持上開結婚
      公證書向財團法人海峽交流基金會（以下簡稱海基會）申
      請文書驗證而於九十五年六月五日出具證明，及於同年月
      六日填具「大陸地區人民進入臺灣地區保證書」，向轄區
      臺中縣警察局大甲分局月眉派出所申請，使不知情之承辦
      警員李友仁核具證明，且檢送上開海基會出具之證明及其
      上有使員警登載壬○○與被保人雷莉為夫妻之不實事項之
      「大陸地區人民進入臺灣地區保證書」等資料，向原內政
      部警政署入出境管理局（以下簡稱為入出境管理局，後改
      制為內政部入出國及移民署），以配偶來臺團聚為由申請
      雷莉入境，而自九十五年六月七日申請日起至同年八月二
      十九日經核定准許之審查期間內，向該局不知情之承辦人
      員行使前開使公務員登載不實內容之公文書，經入出境管
      理局不知情之承辦人員為實質審查（曾於九十五年八月十
      五日面談被探人壬○○）後，因未能發現係假結婚而為准
      許，壬○○乃前往大陸地區於九十五年十月二十二日偕同
      雷莉搭機非法進入臺灣地區（雷莉入境後，即由前開綽號
      「阿財」之成年男子接離而為賣淫，壬○○並自九十五年
      十月底起至九十六年四月底止，按月收取前開綽號「阿財
      」之成年男子所交付其充當人頭配偶之報酬三萬元，共計
      領取七個月，總計二十一萬元），再基於承前為達假結婚
      之同一目的之使公務員登載不實事項於所掌公文書之單一
      接續犯意，由壬○○、雷莉二人於九十六年三月十六日前
      往臺中縣后里鄉戶政事務所填具申請書，並檢附上開海基
      會證明、大陸地區結婚公證書、入境許可證，申請辦理結
      婚之戶籍登記及壬○○國民身份證配偶欄之變更登記，致
      使該戶政事務所不知情之承辦公務人員，將壬○○與雷莉
      結婚、壬○○之配偶為大陸地區女子雷莉之不實事項，登
      載於職務上所掌之戶籍謄本等公文書上，並據以核發其與
      大陸地區女子雷莉結婚之戶籍謄本，足以生損害於警政機
      關對於保證責任、戶政機關對於戶政管理及我國入出境管
      理之正確性。嗣於九十六年七月三十一日，經法務部調查
      局臺中市調查站前往如附表壹所示之地點搜索後，起獲如
      附表壹所示分屬辛○○、壬○○所有、供犯上開意圖營利
      而違反不得使大陸地區人民非法進入臺灣地區所用或所得
      之物扣案。
（二）以羅經瑋為人頭丈夫與大陸女子黃成連假結婚，使黃成連
      非法進入臺灣地區之部分：
      辛○○、己○○、綽號「阿發」、「土豆」之成年男子，
      與由己○○商妥因長期失業缺款而願意擔任人頭丈夫之羅
      經瑋（約定自大陸女子入境來臺後半年，每月領取報酬三
      萬元），及由己○○、綽號「阿發」、「土豆」之成年男
      子在大陸地區所覓得有意以假結婚來臺賣淫之大陸女子黃
      成連，共同基於行使使公務員登載不實事項於職務上所掌
      公文書之犯意聯絡，辛○○、己○○、羅經瑋、綽號「阿
      發」、「土豆」之成年男子，則同時復共同基於意圖營利
      ，使大陸地區人民非法進入臺灣地區之犯意聯絡，由羅經
      瑋前往大陸地區，經已先行前往大陸之己○○及上揭綽號
      「阿發」、「土豆」之成年男子接洽、安排後，於九十五
      年七月二十七日前至大陸廣西壯族自治區南宁市，與黃成
      連辦理假結婚登記手續，並於同年月二十八日取得廣西壯
      族自治區柳川市公證處所製作之結婚公證書後，羅經瑋即
      先行返回臺灣地區，並持上開結婚公證書向海基會申請文
      書驗證而於九十五年八月二十二日出具證明，及於同年月
      二十七日填具「大陸地區人民進入臺灣地區保證書」，向
      轄區臺中縣警察局豐原分局大雅分駐所申請，使不知情之
      承辦警員張維釗核具證明，且檢送上開海基會出具之證明
      及其上有使員警登載羅經瑋與被保人黃成連為夫妻之不實
      事項之「大陸地區人民進入臺灣地區保證書」等資料，於
      九十六年八月二十八日向入出境管理局，以配偶來臺團聚
      為由申請黃成連入境，而行使前開使公務員登載不實內容
      之公文書，經該局不知情之承辦人員為實質審查後，因未
      能發現係假結婚而於同年十一月二十七日核定准許，羅經
      瑋乃前往大陸地區於九十六年一月二十四日偕同黃成連搭
      機非法進入臺灣地區（己○○亦於同日搭乘班機回臺，羅
      經瑋於黃成連入境後，即依己○○之指示，於同日將黃成
      連帶至臺中市○○○○道附近，將黃成連交由己○○帶離
      而為賣淫。羅經瑋並於九十六年一月至三月之二十五日，
      按月收取己○○所交付擔任人頭配偶之報酬三萬元，自九
      十六年四月間起，己○○則以羅經瑋及黃成連之結婚公證
      書等證件遺失，未能申辦結婚戶籍登記，而不再支付上揭
      報酬與羅經瑋），足以生損害於警政機關對於保證責任及
      我國入出境管理之正確性。嗣於九十六年七月三十一日，
      經法務部調查局臺中市調查站前往如附表貳所示之地點搜
      索後，起獲如附表貳所示分屬辛○○、羅經瑋所有、供犯
      上開意圖營利而違反不得使大陸地區人民非法進入臺灣地
      區所用或所得之物扣案。
（三）以庚○○為人頭丈夫與大陸女子向桂蓮假結婚，使向桂蓮
      非法進入臺灣地區之部分：
      辛○○、己○○、綽號「阿發」、「土豆」之成年男子，
      與由己○○、辛○○安排願意擔任人頭丈夫之庚○○（約
      定自大陸女子入境來臺後半年，每月領取報酬三萬元），
      共同基於意圖營利，使大陸地區人民非法進入臺灣地區之
      犯意聯絡，為使綽號「阿發」、「土豆」之成年男子在大
      陸地區所覓得有意以假結婚來臺之大陸女子向桂蓮非法進
      入臺灣地區賣淫，乃由庚○○前往大陸地區，經與大陸之
      綽號「阿發」、「土豆」之成年男子接洽後，於九十五年
      十二月十一日由綽號「土豆」之成年男子帶同庚○○前至
      大陸湖南省民政廳，與向桂蓮辦理假結婚登記手續，並於
      同日取得湖南省長沙市蓉公證處所製作之結婚公證書後
      ，庚○○即先行返回臺灣地區，並由辛○○、庚○○一同
      前至海基會，持上開結婚公證書申請文書驗證，並經海基
      會於九十六年一月九日出具證明，及於九十六年一月十日
      填寫大陸地區人民入出臺灣地區申請書、保證書（該保證
      書，並無警察等政府機關之公務員書載庚○○與向桂蓮為
      夫妻之相關內容，而係由庚○○自行填載而保證其與向桂
      蓮為夫妻關係之保證書。有關警察機關辦理大陸之對保業
      務，內政部於九十五年十二月二十二日通令取消，是項業
      務移撥由具有實質審查權之內政部入出國及移民署受理，
      故此部分填載保證書送交內政部入出國及移民署之行為，
      並非行使使公務員登載不實事項於職務上所掌公文書之行
      為），向內政部入出國及移民署，以配偶來臺團聚為由，
      申請向桂蓮入境，經內政部入出國及移民署不知情之承辦
      人員為實質審查後，因未能發現係假結婚而於九十六年三
      月十四日核定准許，羅經瑋乃前往大陸地區於九十六年四
      月二十八日偕同向桂蓮搭機來臺（向桂蓮入境後，即由己○○送往桃園地區賣淫），以上開非法方法，使大陸女子
      向桂蓮進入臺灣地區（庚○○與向桂蓮並未申請辦理結婚
      之戶籍登記）。嗣於九十六年七月三十一日，經法務部調
      查局臺中市調查站前往如附表參所示之地點搜索後，起獲
      如附表參所示分屬辛○○、庚○○所有、供犯上開意圖營
      利而違反不得使大陸地區人民非法進入臺灣地區所用或所
      得之物扣案。
（四）以卯○○為人頭丈夫與大陸女子鄭水蘭假結婚，使鄭水蘭
      非法進入臺灣地區之部分：
      辛○○、己○○、綽號「阿發」、「土豆」之成年男子，
      與由辛○○邀同配合、因經濟困窘缺款而願意擔任人頭丈
      夫之卯○○（約定自大陸女子入境來臺後半年，每月領取
      報酬三萬元），共同基於意圖營利，使大陸地區人民非法
      進入臺灣地區之犯意聯絡，為使綽號「阿發」、「土豆」
      之成年男子在大陸地區所覓得有意以假結婚來臺之大陸女
      子鄭水蘭非法進入臺灣地區賣淫，乃由卯○○前往大陸地
      區，經在大陸之綽號「阿發」、「土豆」之成年男子之安
      排，於九十五年十二月十一日由綽號「阿發」之成年男子
      帶同卯○○前至江西省民政廳，與鄭水蘭辦理假結婚登記
      手續，並於翌日取得江西省抏州市公證處所製作之結婚公
      證書後，卯○○即先行返回臺灣地區，並持上開結婚公證
      書向海基會申請文書驗證而於九十六年一月九日出具證明
      ，及於九十六年一月十一日填寫大陸地區人民入出臺灣地
      區申請書、保證書（該保證書，並無警察等政府機關之公
      務員書載卯○○與鄭水蘭為夫妻之相關內容，而係由卯○○自行填載而保證其與鄭水蘭為夫妻關係之保證書，此部
      分填載保證書送交具有實質審查權之內政部入出國及移民
      署之行為，並非行使使公務員登載不實事項於職務上所掌
      公文書之行為），向內政部入出國及移民署，以配偶來臺
      團聚為由，申請鄭水蘭入境，經內政部入出國及移民署不
      知情之承辦人員為實質審查後，因未能發現係假結婚而於
      九十六年三月十四日核定准許，卯○○乃前往大陸地區與
      己○○、綽號「阿發」等人會合，並於九十六年四月三十
      日與己○○一起偕同鄭水蘭搭機來臺（鄭水蘭入境後，即
      由己○○、辛○○載走而從事賣淫），以上開非法方法，
      使大陸女子鄭水蘭進入臺灣地區（卯○○與鄭水蘭並未申
      請辦理結婚之戶籍登記）。嗣於九十六年七月三十一日，
      經法務部調查局臺中市調查站前往如附表肆所示之地點搜
      索後，起獲如附表肆所示分屬辛○○、卯○○所有、供犯
      上開意圖營利而違反不得使大陸地區人民非法進入臺灣地
      區所用或所得之物扣案。
（五）以午○○（原名子○○）為人頭丈夫與大陸女子趙馮梅假
      結婚，使趙馮梅非法進入臺灣地區未遂之部分：
      辛○○、己○○、綽號「阿發」、「土豆」之成年男子，
      與由辛○○商妥、因工作不穩定缺款而願意擔任人頭丈夫
      之午○○（約定自大陸女子入境來臺後半年，每月領取報
      酬三萬元），共同基於意圖營利，使大陸地區人民非法進
      入臺灣地區之犯意聯絡，為使綽號「阿發」、「土豆」之
      成年男子在大陸地區所覓得有意以假結婚來臺之大陸女子
      趙馮梅非法進入臺灣地區賣淫，乃由己○○、辛○○安排
      午○○前往大陸地區，經與在大陸之綽號「阿發」、「土
      豆」之成年男子接洽後，於九十六年五月二十三日前至湖
      南省民政廳，與趙馮梅辦理假結婚登記手續，並於同日取
      得湖南省長沙市蓉公證處所製作之結婚公證書後，午○○即先行返回臺灣地區，並持上開結婚公證書向海基會申
      請文書驗證，經該會於九十六年六月二十日出具證明，及
      於同日填寫大陸地區人民入出臺灣地區申請書、保證書（
      該保證書，並無警察等政府機關之公務員書載午○○與趙
      馮梅為夫妻之相關內容，而係由午○○自行填載而保證其
      與趙馮梅為夫妻關係之保證書，此部分填載保證書送交具
      有實質審查權之內政部入出國及移民署之行為，並非行使
      使公務員登載不實事項於職務上所掌公文書之行為），向
      內政部入出國及移民署，以配偶來臺團聚為由，申請趙馮
      梅入境，惟因嗣後己○○、辛○○等人因暫未能繼續支付
      趙馮梅申請來臺之相關費用，且經有實質審查權之內政部
      入出國及移民署審查後，於九十七年七月三十一日核定不
      予准許，趙馮梅因此無法以上開假結婚之非法方法進入臺
      灣地區乃未遂。嗣於九十六年七月三十一日，經法務部調
      查局臺中市調查站前往如附表伍所示之地點搜索後，起獲
      如附表伍所示分屬辛○○、午○○所有、供犯上開意圖營
      利而違反不得使大陸地區人民非法進入臺灣地區未遂所用
      或所得之物扣案。
二、己○○（以所有人不詳之0000000000號、000
    0000000號行動電話作為聯絡工具）、辛○○【以其
    所有之ＳＨＡＲＰ廠牌之行動電話一支（其內裝放不知情之
    真實姓名、年籍均不詳、綽號「大姐」之人所有之0000
    000000號門號卡一枚）作為聯絡工具】及前開真實姓
    名不詳、綽號「阿發」（前開三人各出資三分之一）、「土
    豆」之成年男子，自九十五年間起，另行共同基於反覆實施
    意圖使女子與他人為性交之行為，而媒介以營利之包括一罪
    犯意聯絡，由己○○指揮辛○○負責在臺灣媒介大陸女子與
    不特定之男客從事性交行為之相關事宜，辛○○同時並為搭
    載大陸女子前往旅館與男客為性交易行為之馬夫，且於九十
    五年年中僱用具有上開犯意聯絡之丙○○（綽號「阿文」）
    擔任搭載下列大陸女子未○○之馬夫（丙○○所為意圖使女
    子與他人為性交之行為，而媒介以營利之犯行，應為免訴之
    諭知，詳如理由欄伍所載），及陸續與經營「達美樂應召站
    」之真實姓名、年籍均不詳、綽號「阿邦」之成年男子、自
    九十六年三月間起受僱於綽號「阿邦」之戊○○（綽號「偉
    哥」、「阿煒」，以其所有之0000000000號行動
    電話作為聯絡工具，擔任內機之安排女子性交易之工作）、
    戊○○之女友乙○○（自九十六年四月間起接聽電話聯絡馬
    夫搭載小姐前往旅館與男客為性交易）、丁○○【自九十六
    年四月初（起訴書誤載為九十六年三月間）起至同年六月間
    止，在「達美樂應召站」擔任搭載下列大陸女子曾梵紅之馬
    夫工作】、丑○○【綽號「鬍鬚」，自九十六年四月間起至
    同年五月十七日止在「達美樂應召站」擔任搭載大陸女子高
    建（花名「齊齊」之馬夫工作】等人，共同基於承前之反覆
    實施意圖使女子與他人為性交之行為，而媒介以營利之包括
    一罪犯意聯絡，先、後媒介與不知情之癸○○真結婚來臺而
    自行離家出走之大陸女子未○○（於九十五年三月二十日入
    境臺灣，花名「歡歡」）、分別與人頭丈夫壬○○、羅經瑋
    、庚○○、卯○○假結婚來臺之大陸女子雷莉（於九十五年
    十月二十二日來臺，於九十六年五月十八日出境）、黃成連
    （於九十六年一月二十四日來臺，於九十六年七月二十日出
    境，花名「洋洋」）、向桂蓮（於九十六年四月二十八日來
    臺，於九十六年七月二十日出境，花名「田田」）、鄭水蘭
    （於九十六年四月三十日來臺，於九十六年七月十日出境，
    綽號「小乖」，花名「月亮」）、大陸女子曾梵紅（為丁○○之前配偶，花名「小紅」）、高建（為與丑○○真結婚來
    臺之大陸女子，花名「齊齊」）等人（戊○○、乙○○、丁○○、丑○○等人，係在上揭所載參與之期間內，具有犯意
    聯絡與行為分擔），由前開馬夫搭載前往臺中市之富苑、論
    情、富統汽車旅館等地，與不特定之男客，從事性交之行為
    ，每節五十分鐘，收費二千元【其中二百元或三百元分歸馬
    夫所得（馬夫另可領取每日十二小時二千五百元之代價），
    另八百元則由己○○、辛○○、綽號「阿發」之出資者分得
    （於其等與「達美樂應召站」合作之期間，其中四百元須由
    「達美樂應召站」抽取），餘款歸從事性交易之大陸女子所
    有（然上開大陸女子如係由己○○、辛○○、綽號「阿發」
    等人以假結婚引進來臺之大陸女子雷莉、黃成連、向桂蓮、
    鄭水蘭等人，則須先由己○○、辛○○等人扣除其等每人來
    臺所須之相關費用及人頭丈夫之報酬總計約二十八萬元中之
    二十萬元後，始可由大陸女子領取）】不等，以上揭方式，
    共同媒介女子與男客為性交之行為以營利。嗣丑○○先於九
    十六年五月中旬某日，搭載高建前往臺中市○○路某旅館一
    ０六室與男客進行性交易之際，為警查獲；後於九十六年七
    月三十一日經法務部調查局臺中市調查站前往如附表陸所示
    之地點搜索後，起獲如附表陸所示分屬己○○、辛○○、戊○○、丑○○所有、供犯前開意圖使女子與他人為性交之行
    為，而媒介以營利之行為所用之物扣案。
三、巳○○受簡松柏（綽號「阿輝」，由臺灣臺中地方法院檢察
    署檢察官以九十六年度偵字第二三七八七號案件偵查中）之
    邀約，與簡松柏、真實姓名、年籍不詳、綽號「小董」之成
    年男子、自稱「魏紅豔」之成年女子，及有意來臺賣淫之大
    陸女子黃淑英，共同基於行使使公務員登載不實事項於職務
    上所掌公文書之犯意聯絡，巳○○、簡松柏、林天平及真實
    姓名、年籍均不詳、自稱「魏紅豔」之成年女子，則同時復
    共同基於意圖營利，使大陸地區人民非法進入臺灣地區之犯
    意聯絡，由巳○○前往大陸地區，經由在大陸之「魏紅豔」
    之安排，於九十五年七月二十七日在吉林省與黃淑英辦理假
    結婚登記手續，並於同年月三十一日取得吉林省長春市國立
    公證處所製作之結婚公證書後，巳○○即先行返回臺灣地區
    ，並於九十五年八月八日填具「大陸地區人民進入臺灣地區
    保證書」，向轄區臺中市警察局第三分局正義派出所申請，
    使不知情之承辦警員魏志成核具證明，並持上開結婚公證書
    向海基會申請文書驗證而於九十五年八月三十日出具證明，
    及於同日檢送上開海基會出具之證明及其上有使員警登載巳
    ○○與被保人黃淑英為夫妻之不實事項之「大陸地區人民進
    入臺灣地區保證書」等資料，向內政部入出國及移民署，以
    配偶來臺團聚為由申請黃淑英入境，而向該署不知情之承辦
    人員行使前開使公務員登載不實內容之公文書，經內政部入
    出國及移民署不知情之承辦人員為實質審查後，因未能發現
    係假結婚而於九十五年十一月二十九日核定准許，巳○○乃
    前往大陸地區於九十六年一月二十三日偕同黃淑英搭機非法
    進入臺灣地區，並基於承前為達假結婚之同一目的之使公務
    員登載不實事項於所掌公文書之單一接續犯意，由巳○○於
    九十六年二月二十六日前往臺中市南區戶政事務所填具申請
    書，並檢附上開海基會證明、大陸地區結婚公證書、入境許
    可證，申請辦理結婚之戶籍登記及巳○○國民身份證配偶欄
    之變更登記，致使該戶政事務所不知情之承辦公務人員，將
    巳○○與黃淑英結婚、巳○○之配偶為大陸地區女子黃淑英
    之不實事項，登載於職務上所掌之戶籍資料之公文書上，足
    以生損害於警政機關對於保證責任、戶政機關對於戶政管理
    及我國入出境管理之正確性。巳○○、簡松柏及上開綽號「
    小董」之成年男子，於黃淑英非法入境臺灣地區後，另行共
    同基於意圖使女子與他人為性交之行為，而媒介以營利之犯
    意聯絡，自九十六年三月間起至五月間止，由綽號「小董」
    經營之「龍鳳應召站」，負責媒介黃淑英（花名「楊玲」）
    與不特定之男客為性交易之行為，巳○○則以每日十二小時
    二千五百元之代價擔任馬夫，依綽號「小董」之指示，搭載
    黃淑英前至臺中縣大雅鄉城市水棧賓館等臺中縣、市境內之
    汽車旅館或賓館內，與不特定之男客為性交行為，每節四十
    五分鐘計向男客收費二千八百元至三千元不等，以上開方式
    ，共同媒介大陸女子黃淑英與不特定之男客從事性交行為以
    營利。
四、案經法務部調查局臺中市調查站移送臺灣臺中地方法院檢察
    署檢察官偵查起訴。
    理    由
壹、公訴人起訴範圍之說明：
    本件依公訴人起訴書之犯罪事實欄及所犯法條欄之記載，
    公訴人就起訴書所載擔任人頭丈夫之被告壬○○、羅經瑋、
    庚○○、卯○○、午○○、劉連成圖利以假結婚使大陸女子
    非法進入臺灣地區既遂或未遂之部分，係起訴被告辛○○、
    丙○○、戊○○、乙○○四人參與全部之意圖營利而違反不
    得使大陸地區人民非法進入臺灣地區之規定既遂或未遂（起
    訴書所載臺灣地區與大陸地區人民關係條例第七十九條第一
    項之罪嫌部分，均經蒞庭檢察官於本院準備程序及審理時更
    正為同條第二項），及行使明知為不實之事項，而使公務員
    登載於職務上所掌之公文書之罪；至被告壬○○、羅經瑋、
    庚○○、卯○○、午○○、劉連成六人，係僅起訴其等各自
    擔任人頭丈夫與大陸女子假結婚，使大陸女子非法進入臺灣
    地區之意圖營利而違反不得使大陸地區人民非法進入臺灣地
    區之規定既遂或未遂，及行使明知為不實之事項，而使公務
    員登載於職務上所掌之公文書之罪部分（公訴人就起訴書記
    載擔任人頭丈夫之被告壬○○、羅經瑋、庚○○、卯○○、
    午○○、癸○○六人，並未起訴其自己假結婚部分以外之其
    餘被告與大陸女子假結婚而圖利使大陸女子非法進入臺灣地
    區既、未遂及行使明知為不實之事項，而使公務員登載於職
    務上所掌之公文書之罪嫌）。又有關起訴書犯罪事實欄一、
    （一）記載入出境管理局、內政部入出國及移民署承辦人員
    『經實質審查後仍未發現有異，即將「團聚」之不實事項分
    別記載於鐘小梅、黃成連、雷莉、向桂蓮、鄭水蘭之旅行證
    上並據以核發』等語，因起訴書已載明入出境管理局、內政
    部入出國及移民署對於是否核准入出境，具有質實審查權，
    故公訴人就上開機關承辦人員登載「團聚」之不實事項部分
    ，並無起訴刑法第二百十四條之罪之意等情，均業據蒞庭檢
    察官於本院審理時陳明（見本院第四卷第一二０頁反面），
    先予敘明。
貳、有關證據能力部分：（就理由欄參、肆、伍引用之部分論述
    ）
一、本件被告辛○○及其選任辯護人，就被告辛○○於調查站所
    為之供述中有關陳述其有與同案被告己○○共同出資而為合
    夥人之部分，認係受誘導而主張無證據能力。又被告戊○○
    及其選任辯護人，就證人即同案被告己○○、辛○○於調查
    站之陳述；被告丙○○及其共同指定辯護人就證人即同案被
    告壬○○、丁○○、辛○○於調查站所述；被告癸○○及其
    指定辯護人就證人即同案被告辛○○於調查站之陳述；被告
    子○○及其指定辯護人就證人即同案被告辛○○於調查站所
    述之內容，均認係審判外之言詞或書面陳述而不具有證據能
    力。惟按刑事訴訟以直接審理為原則，於踐行法定調查程式
    ，直接顯出於審判庭之證據資料，均得採為判決基礎；刑事
    訴訟法第一百五十九條第一項：「被告以外之人於審判外之
    言詞或書面陳述，除法律有規定外，不得作為證據」之規定
    ，並非以被告以外之人於審判外之陳述，一概否定其證據能
    力。查以下所引用之被告辛○○於調查站之供述、證人即同
    案被告辛○○、壬○○、丁○○等人於調查站陳述之部分，
    均業經本院於審理時，於證人即同案被告辛○○、壬○○、
    丁○○等人具結作證時，當庭提示其各自在調查站所陳之內
    容，由其等確認係出於自由意識所為之陳述，是前開證人辛○○、壬○○、丁○○等人於調查站之陳述，已分屬證人辛○○、壬○○、丁○○等人於本院審理時直接證述內容之一
    部分，且經本院於審理調查證據時，依法定程序提示而為調
    查，顯業經公判庭本於直接審理、言詞審理原則加以調查，
    依法自均具有證據能力。再證人即同案被告己○○因經本院
    傳、拘無著，顯已逃匿而發布通緝在案，同案被告己○○所
    在不明，且其在調查站陳述之內容，業經被告同案己○○於
    偵訊時表明係屬實在（見九十六年偵字第一九０九一號卷第
    七三頁），足認業經證明具有可信之特別情況，且為證明其
    他同案被告犯罪事實存否所必要之證據，依刑事訴訟法第一
    百五十九條之三第三款之規定，具有證據能力。
二、又以下其餘所引用被告辛○○、壬○○、羅經瑋、庚○○、
    卯○○、午○○、戊○○、乙○○、丁○○、丑○○、巳○○、癸○○及丙○○以外之人於審判外之言詞或書面陳述，
    而非屬刑事訴訟法第一百五十九條之一至第一百五十九條之
    四所定之情形者，業經本院於審理時當庭直接提示而為合法
    之調查，公訴人、被告辛○○及其選任辯護人、被告壬○○
    、羅經瑋、庚○○、卯○○、午○○、癸○○、丙○○及其
    等共同指定辯護人、被告戊○○、乙○○及其等之共同選任
    辯護人、被告巳○○及其選任辯護人、被告丁○○、丑○○
    均未於言詞辯論終結前聲明異議，本院審酌前揭證據作成或
    取得之狀況，並無非法或不當取證之情事，且亦無顯不可信
    之情況，故認為適當而均得以作為證據，是前開證據依刑事
    訴訟法第一百五十九條之五之規定，均具有證據能力。
參、有罪部分：
一、訊據被告辛○○、壬○○、羅經瑋、庚○○、卯○○、午○○、戊○○、乙○○、丁○○、丑○○、巳○○十一人，除
    被告辛○○就犯罪事實欄一、二所示部分否認有與同案被告
    己○○共同出資合夥、被告壬○○、羅經瑋就如犯罪事實欄
    一、（一）、（二）所示部分，分別否認其等主觀上有營利
    之意圖、被告午○○否認與大陸女子趙馮梅係假結婚以外，
    其餘被告庚○○、卯○○對於前開犯罪事實欄一、（三）、
    （四）、被告戊○○、乙○○、丁○○、丑○○對於犯罪事
    實欄二，及被告巳○○對於犯罪事實欄三所示部分，均分別
    坦承不諱，被告辛○○就上開否認部分辯稱：同案被告己○○固有邀其出資，然實際上伊並未出資云云；被告壬○○、
    羅經瑋二人各辯稱：不知大陸女子假結婚來臺是要賣淫，無
    營利之意圖云云；被告午○○則以：其與大陸女子趙馮梅係
    真結婚，且因其事後拖延申請趙馮梅入境來臺，趙馮梅始未
    來臺云云而為置辯。惟查：
（一）有關犯罪事實欄一、二所示以假結婚方式引進大陸女子來
      臺賣淫，係由同案被告己○○、被告辛○○及真實姓名、
      年籍均不詳、綽號「阿發」之成年男子各出資三分之一，
      每位大陸女子來臺所需費用約二十八萬元不等，由上開三
      人均分負擔，並由其自大陸女子賣淫所得扣抵（係扣抵上
      開費用中之約二十萬元）等情，已據被告辛○○於調查站
      時供述綦詳（見九十六年度偵字第一九０九一號卷第十八
      、十九頁），且經證人即同案被告己○○於調查站時證述
      ：「辛○○（綽號「成哥」、「阿成」）係我投資大陸妹
      假結婚來臺賣淫業務的合夥人，辛○○係我兒時的玩伴，
      我們私交很好，所以才會一起合作投資大陸妹假結婚來臺
      賣淫業務．．．投資大陸妹假結婚來臺賣淫業務的合夥人
      為我、辛○○及「阿發」等三人，我等三人各佔三分之一
      的股份，並按照股份出資，我負責為「阿發」聯繫，而「
      阿發」則在大陸物色賣淫的大陸妹，辛○○負責找臺灣男
      子當人頭老公，「阿發」負責辦理大陸方面的結婚手續，
      辛○○負責臺灣方面的結婚手續，另外辛○○負責和戊○○媒介賣淫生意」等語明確（見九十六年度偵字第一九０
      九一號卷第六四至六五頁）。被告辛○○及同案被告己○○二人，就其等與綽號「阿發」之成年男子之出資比例、
      分工，以及如何由大陸女子從事性交之所得中收取扣抵等
      情，均供述明確，且互核相符，足認與事實相符，被告辛○○嗣於本院改為辯稱：同案被告己○○邀其出資後，因
      伊缺款，實際上並未出資云云，尚無可信。而由證人即同
      案被告己○○於調查站證述其與被告辛○○、綽號「阿發
      」之成年男子，共同出資安排前往大陸假結婚之人頭丈夫
      ，計有被告壬○○、羅經瑋、庚○○、卯○○等人（見九
      十六年度偵字第一九０九一號卷第六四頁反面），及被告
      辛○○亦自承被告午○○係由其安排前往大陸與趙馮梅假
      結婚等語（見九十六年度偵字第一九０九一號卷第十七頁
      ），足認被告辛○○就犯罪事實欄一、（一）至（五）所
      示之犯行，均有參與而為共犯無訛。
（二）又臺灣地區與大陸地區人民關係條例第七十九條第三項固
      有首謀之處罰規定，然按「首謀」者，乃指首先策劃謀議
      而居於指揮、領導地位之人。被告辛○○雖為如犯罪事實
      欄一、二之出資合夥人，然被告辛○○於本院審理時堅決
      否認其為首謀者，並供稱：伊須聽命於同案被告己○○之
      指揮行事等語，核與證人即同案被告卯○○於調查站時證
      述：「己○○在該集團的位階比辛○○還高，辛○○需依
      己○○的意見行事」等語（見九十六年度偵字第一九０九
      一號卷第八一頁）相符，而同案被告己○○經本院發布通
      緝中，且仍有共犯即真實姓名、年籍均不詳、綽號「阿發
      」、「土豆」之共犯未經查獲，復徵以證人即同案被告卯
      ○○前開於調查站之證述內容，尚難以被告辛○○為出資
      之合夥人，即率認被告辛○○為首謀之人，併予敘明。
（三）又被告辛○○、庚○○、卯○○、戊○○、乙○○、丁○○、丑○○等人，對於如犯罪事實欄一、二所示其等分別
      參與之部分，及被告巳○○對於其所為如犯罪事實欄三所
      示之犯行，主觀上係基於營利之意圖一情，均坦認不諱。
      而被告壬○○、羅經瑋、午○○三人於本院審理時，就其
      等分別所犯如犯罪事實欄一、（一）、（二）、（五）所
      示之犯行，雖均否認出於營利之意圖，然被告壬○○、羅
      經瑋、午○○三人於調查站、偵訊或本院審理時，均曾自
      承其等假結婚使大陸女子來臺之報酬係約定自大陸女子入
      境後每月領取三萬元一情，則被告壬○○、羅經瑋、午○○三人對於與之假結婚來臺之大陸女子係從事賣淫圖利之
      行為，自無不可預見之理，且擔任人頭丈夫者之報酬，係
      由假結婚來臺之大陸女子在臺與男客為性交之代價中扣付
      ，已據證人即同案被告辛○○於前開調查站筆錄中陳明，
      其等擔任人頭丈夫之報酬係按月、長期領取（與一般主觀
      上無營利意圖、不知大陸女子來臺之目的而一次領取較少
      額之約定報酬而以假結婚方式使大陸女子來臺之人頭丈夫
      有別），被告壬○○、羅經瑋、午○○三人辯稱其等主觀
      上無營利之意圖云云，顯均係事後卸責之詞，委無可採。
      而擔任人頭丈夫之被告壬○○、羅經瑋、庚○○、卯○○
      固係出於營利之意圖使大陸女子非法進入臺灣地區，然就
      大陸女子來臺後之被告辛○○、戊○○、乙○○、丁○○
      、丑○○或同案被告己○○等人所為媒介上開大陸女子與
      他人性交而營利之犯罪手法，尚無犯意聯絡或行為分擔，
      故尚難認其等為此部分媒介女子與他人性交而營利之共犯
      。
（四）再被告午○○與大陸女子趙馮梅係假結婚一節，已據被告
      午○○於調查站時供承：「係己○○、辛○○二人媒介我
      到大陸，與大陸籍女子趙馮梅假結婚來臺賣淫」（見九十
      六年度偵字第一九０九一號卷第三五五頁）等語無訛，並
      經被告午○○於偵訊時再次供承不諱（見九十六年度偵字
      第一九０九一號卷第三六四至三六五頁），核與證人即同
      案被告辛○○於調查站時陳稱：「子○○（即被告午○○
      之原名）綽號「阿豪」也由我安排去大陸與大陸女子趙鴻
      美（音譯，註：應為趙馮梅）辦理假結婚來臺賣淫」等語
      相合，證人即同案被告辛○○於調查站並稱：事後因其沒
      有錢，所以未能引進大陸女子趙馮梅來臺等語【見九十六
      年度偵字第一九０九一號卷第十七頁。又證人即同案被告
      辛○○於本院審理時證述其確有在調查站依其經歷之事實
      而為上揭陳述（見本院第四卷第十一頁）】屬實，足認被
      告午○○於本院空言改為辯稱與趙馮梅係真結婚，且係因
      其拖延，大陸女子趙馮梅始未入境云云（被告午○○一方
      面辯稱其與大陸女子趙馮梅係真結婚，另一方面又同時稱
      係因其於申請趙馮梅入境時拖延，趙馮梅始未能來臺云云
      ，實互有矛盾，蓋倘被告午○○與大陸女子趙馮梅果確有
      結婚之真意，被告午○○當無可能於申請趙馮梅入境來臺
      時而為拖延），顯無可信。又被告卯○○介紹被告午○○
      與被告辛○○認識，以擔任人頭丈夫之結婚對象係大陸女
      子趙敏（因不明原因而未在大陸地區辦理假結婚登記），
      並非趙馮梅等情，已據被告午○○於調查站時陳明（見九
      十六年度偵字第一九０九一號卷第三五六頁），是有關犯
      罪事實欄一、（五）所示部分，尚難認被告卯○○亦屬共
      犯。
（五）另被告庚○○、卯○○二人就其等所為如犯罪事實欄一、
      （三）、（四）所示之犯行，於其二人前往大陸辦理結婚
      登記之際，固係一同搭機前往大陸地區，然被告庚○○、
      卯○○二人於本院準備程序時均供稱：其二人雖同行搭機
      至大陸，但到大陸後，係個別去辦理結婚手續等語（見本
      院第二卷第二０一頁正、反面），而前往大陸地區之搭機
      行為，並非屬圖利使大陸女子非法進入臺灣地區之構成要
      件行為，且被告庚○○、卯○○二人到大陸後，辦理結婚
      登記之地點、其後返臺申請大陸女子入境之日期及使假結
      婚之大陸女子入境臺灣地區之日期均有所不同，而屬互異
      之犯罪行為，從而，被告辛○○就犯罪事實欄一、（三）
      、（四）所示之犯行，並無想像競合犯規定之適用，仍屬
      各別起意之數罪關係。
（六）此外，復有證人高建、鄭水蘭、同案被告己○○、丙○○
      、被告辛○○、壬○○、羅經瑋、庚○○、卯○○、午○○、戊○○、乙○○、丁○○、丑○○、巳○○等人分別
      於調查站、偵訊及本院審理時之證述、供述、臺中縣后里
      鄉戶政事務所、臺中市南區戶政事務所函附之結婚登記申
      請書、海基會證明、結婚公證書各一份、內政部入出國及
      移民署函送之大陸女子雷莉、黃成連、向桂蓮、鄭水蘭、
      趙馮梅、黃淑英等人之入出國日期證明書、申請案件主檔
      、大陸地區人民入出臺灣地區申請書、戶籍謄本、海基會
      證明、結婚公證書、保證書、面談紀錄（以上書證分見本
      院第三卷第七七至八八頁、第一一一至二０一頁）在卷可
      稽，復有如附表壹至附表陸、附表柒編號一、（七）所示
      之物扣案可佐，本件事證明確，被告辛○○、壬○○、羅
      經瑋、庚○○、卯○○、午○○、戊○○、乙○○、丁○○、丑○○、巳○○十一人之前揭犯行，均洵足認定。
二、論罪科刑部分：
（一）按臺灣地區與大陸地區人民關係條例第七十九條第一項、
      第二項處罰違反同條例第十五條第一款所定使大陸地區人
      民非法進入臺灣地區罪，凡非經合法手續進入者皆包含之
      ，若使大陸地區人民以假結婚真入境之脫法方式，進入臺
      灣地區，即該當本罪。次按臺灣地區與大陸地區人民關係
      條例第七十九條第一項、第二項對於違反同條例第十五條
      第一款所定不得使大陸地區人民非法進入臺灣地區之處罰
      ，旨在防止大陸地區人民非法進入臺灣地區，以維護臺灣
      地區之安全與安定；所稱「非法」，自應從實質上之合法
      性予以判斷，凡評價上違反法秩序之方法，均屬「非法」
      ，故在大陸地區通謀虛偽結婚，以不實之結婚證明辦理相
      關戶籍登記、入境等手續，憑以進入臺灣地區，其所持之
      入境許可文件雖係入出境主管機關所核發，形式上為合法
      ，惟係以詐欺方法而取得，即不具實質上之合法性，仍屬
      非法進入臺灣地區（最高法院九十二年度臺上字第四０號
      、九十四年度臺上字第一０六四號刑事判決意旨參照）。
（二）核被告辛○○就犯罪事實欄一、（一）至（四）、被告壬○○就犯罪事實欄一、（一）、被告羅經瑋就犯罪事實欄
      一、（二）、被告庚○○就犯罪事實欄一、（三）、被告
      卯○○就犯罪事實欄一、（四）及被告巳○○就犯罪事實
      欄三前段所示部分，均係犯臺灣地區與大陸地區人民關係
      條例第七十九條第二項（起訴書誤載為同條例第七十九條
      第一項，惟已據蒞庭檢察官於本院準備程序及審理時更正
      ，本院自無庸再贅為變更法條）之意圖營利而違反不得使
      大陸地區人民非法進入臺灣地區之規定罪；被告辛○○、
      壬○○、羅經瑋就上開犯罪事實欄一、（一）、（二）部
      分，及被告巳○○就犯罪事實欄三前段所示部分，另犯有
      刑法第二百十六條、第二百十四條之行使使公務員登載不
      實事項於職務上所掌公文書罪；被告辛○○、午○○就犯
      罪事實欄一、（五），則均係犯臺灣地區與大陸地區人民
      關係條例第七十九條第四項、第二項（起訴書誤載為同條
      例第七十九條第三項、第一項，惟已據蒞庭檢察官於本院
      審理時更正）之意圖營利而違反不得使大陸地區人民非法
      進入臺灣地區之規定未遂罪；被告辛○○、戊○○、乙○○、丁○○、丑○○就犯罪事實欄二及被告巳○○就犯罪
      事實欄三後段所示部分，均犯有刑法第二百三十一條第一
      項前段之意圖使女子與他人為性交之行為，而媒介以營利
      罪【有關被告辛○○、壬○○二人所犯如犯罪事實欄一、
      （一）所示之意圖營利而違反不得使大陸地區人民非法進
      入臺灣地區之規定及行使使公務員登載不實事項於職務上
      所掌公文書之二罪，及被告辛○○所為如犯罪事實欄二所
      示之意圖使女子與他人為性交之行為，而媒介以營利罪，
      因其最後之犯罪時間均已在九十四年二月二日修正公布之
      刑法、於九十五年七月一日生效施行之後，故自應逕適用
      現行刑法之規定，而毋庸為新、舊法之比較，附予敘明】
      。
（三）按刑事法若干犯罪行為態樣，本質上原具有反覆、延續實
      行之特徵，立法時既予特別歸類，定為犯罪構成要件之行
      為要素，則行為人基於概括之犯意，在密切接近之一定時
      、地持續實行之複次行為，倘依社會通念，於客觀上認為
      符合一個反覆、延續性之行為觀念者，於刑法評價上，即
      應僅成立一罪；學理上所稱「集合犯」之職業性、營業性
      或收集性等具有重複特質之犯罪均屬之，例如經營、從事
      業務、收集、販賣、製造、散布等行為概念者是（最高法
      院九十五年度臺上字第一○七九號判決參照）。刑法第二
      百三十一條第一項前段之意圖使女子與他人為性交之行為
      ，而媒介以營利罪之成立，本質上即具有反覆性，倘行為
      人基於概括之犯意，在密切接近之一定時間及空間內反覆
      從事，無非執行業務所當然，於行為概念上，應認為包括
      的一罪，僅接受一次刑法之評價為已足，非可認為應併合
      論罪。故本件被告辛○○、戊○○、乙○○、丁○○、丑
      ○○、巳○○所為犯之刑法第二百三十一條第一項前段之
      罪，顯具有反覆、延續實行之特徵，應各依集合犯之營業
      犯觀念論以一罪。
（四）被告辛○○、壬○○、羅經瑋、巳○○四人各所犯使公務
      員於職務上所掌公文書登載不實之低度行為，應均為行使
      之高度行為所吸收，不另論罪。
（五）被告辛○○、壬○○與同案被告己○○、真實姓名、年籍
      均不詳，綽號「阿發」、「土豆」、「阿財」之成年男子
      （起訴書誤載上開綽號「阿財」之成年男子為丙○○，尚
      有未洽）間，就犯罪事實欄一、（一）所示之意圖營利而
      違反不得使大陸地區人民非法進入臺灣地區之規定之犯行
      ；被告辛○○、壬○○與同案被告己○○、真實姓名、年
      籍均不詳，綽號「阿發」、「土豆」、「阿才」之成年男
      子及大陸女子雷莉間，就犯罪事實欄一、（一）所示之行
      使明知為不實之事項，而使公務員登載於職務上所掌之公
      文書犯行；被告辛○○、羅經瑋與同案被告己○○、真實
      姓名、年籍均不詳，綽號「阿發」、「土豆」之成年男子
      間，就犯罪事實欄一、（二）所示之意圖營利而違反不得
      使大陸地區人民非法進入臺灣地區之規定之犯行；被告辛○○、羅經瑋與同案被告己○○、真實姓名、年籍均不詳
      ，綽號「阿發」、「土豆」之成年男子及大陸女子向桂蓮
      間，就犯罪事實欄一、（二）所示行使明知為不實之事項
      ，而使公務員登載於職務上所掌之公文書犯行；被告辛○○、庚○○與同案被告己○○、真實姓名、年籍均不詳，
      綽號「阿發」、「土豆」之成年男子間，就犯罪事實欄一
      、（三）所示之意圖營利而違反不得使大陸地區人民非法
      進入臺灣地區之規定之犯行；被告辛○○、卯○○與同案
      被告己○○、真實姓名、年籍均不詳，綽號「阿發」、「
      土豆」之成年男子間，就犯罪事實欄一、（四）所示之意
      圖營利而違反不得使大陸地區人民非法進入臺灣地區之規
      定之犯行；被告辛○○、午○○與同案被告己○○、真實
      姓名、年籍均不詳，綽號「阿發」、「土豆」、成年男子
      間，就犯罪事實欄一、（五）所示之意圖營利而違反不得
      使大陸地區人民非法進入臺灣地區之規定未遂之犯行；被
      告辛○○、戊○○、乙○○、丁○○、丑○○，與同案被
      告己○○、丙○○及真實姓名、年籍均不詳、綽號「阿發
      」、「土豆」、「阿邦」之成年男子等人間，就如犯罪事
      實欄二所示之意圖使女子與他人為性交之行為，而媒介以
      營利之犯行；被告巳○○與簡松柏、真實姓名、年籍不詳
      、綽號「小董」之成年男子、自稱「魏紅豔」之成年女子
      （起訴書漏載上開自稱「魏紅豔」之成年女子為共犯）等
      人間，就犯罪事實欄三所示之意圖營利而違反不得使大陸
      地區人民非法進入臺灣地區之規定之犯行；被告巳○○與
      簡松柏、真實姓名、年籍不詳、綽號「小董」之成年男子
      、自稱「魏紅豔」之成年女子及大陸女子黃淑英間，就犯
      罪事實欄三所示之行使明知為不實之事項，而使公務員登
      載於職務上所掌之公文書犯行；被告巳○○與簡松柏、綽
      號「小董」之成年男子間，就犯罪事實欄三所示之意圖使
      女子與他人為性交之行為，而媒介以營利之犯行，均各具
      有犯意之聯絡與行為之分擔，各應論以共同正犯。
（六）被告辛○○、壬○○、羅經瑋所犯如犯罪事實欄一、（一
      ）、（二）所示、被告巳○○所為如犯罪事實欄三所示之
      意圖營利而違反不得使大陸地區人民非法進入臺灣地區之
      規定，及行使明知為不實之事項，而使公務員登載於職務
      上所掌之公文書之二罪，均各係以一行為同時觸犯上開二
      罪名（即其等各次行使明知為不實之事項，而使公務員登
      載於職務上所掌公文書，同時亦在使大陸女子以非法方法
      進入臺灣地區）而為想像競合犯，應依刑法第五十五條之
      規定，各從一較重之意圖營利而違反不得使大陸地區人民
      非法進入臺灣地區之規定罪處斷（公訴人起訴書認係屬數
      罪併罰關係，容有未合）。
（七）被告辛○○所犯如犯罪事實欄一、（一）至（四）所示意
      圖營利而違反不得使大陸地區人民非法進入臺灣地區之規
      定之四罪、如犯罪事實欄一、（五）所示意圖營利而違反
      不得使大陸地區人民非法進入臺灣地區之規定未遂之一罪
      及如犯罪事實欄二所示之意圖使女子與他人為性交之行為
      ，而媒介以營利之一罪共計六罪；被告巳○○所為如犯罪
      事實欄三所示意圖營利而違反不得使大陸地區人民非法進
      入臺灣地區之規定及意圖使女子與他人為性交之行為，而
      媒介以營利之二罪，均犯意各別，行為互殊，應各予分論
      併罰。
（八）被告庚○○前曾於八十六年八月十一日，因恐嚇及違反槍
      砲彈藥刀械管制條例案件，經本院以八十六年度易字第三
      ０六一號分別判處有期徒刑六月、二月，應執行有期徒刑
      六月，經上訴後，於八十六年十二月二十四日由臺灣高等
      法院臺中分院以八十六年度上易字第三一六六號駁回上訴
      確定，入監執行後，於八十九年十月二十一日假釋付保護
      管束，並因縮刑後之保護管束期間已於九十年十一月二十
      五日屆滿而視為執行完畢（公訴人起訴書誤載執行完畢日
      為漏未扣除縮刑期間之九十一年一月十二日），有臺灣臺
      中地方法院檢察署刑案資料查註紀錄表、臺灣高等法院被
      告前案紀錄表各一份在卷可考；而被告庚○○所為如犯罪
      事實欄一、（三）所示之犯罪期間係自九十一年十二月十
      一日起至九十六年四月二十八日止，已在前開案件執行完
      畢五年之後，並無構成累犯之餘地，公訴人起訴書誤認被
      告庚○○應論以累犯並加重其刑，容有未洽。又被告丁○○前固曾於八十九年十二月二十日，因毀損及傷害案件，
      經本院以八十九年度易字第三六七三號分別判處有期徒刑
      三月、五月（均得易科罰金），應執行有期徒刑七月（得
      易科罰金），經上訴後，由臺灣高等法院臺中分院以九十
      年度上易字第五九九號駁回上訴確定，入監執行後，已於
      九十一年三月三十一日縮刑期滿執行完畢，有臺灣臺中地
      方法院檢察署刑案資料查註紀錄表、臺灣高等法院被告前
      案紀錄表各一份在卷可考，然被告丁○○於本院審理作證
      時陳稱：「（問：何時開始在「達美樂應召站」從事馬夫
      的工作？）約九十六年三月底到九十六年六月間，正確日
      期我不記得，因為小紅走了，我也被抓了，就沒有做了。
      （問：請再次確認你何時開始在「達美樂應召站」工作的
      時間？）應該是四月初開始我比較有把握，我之前是稱從
      九十六年三月底、四月初開始，我比較確定的是四月初做
      到六月為止。」（見本院第四卷第五六頁反面），徵以被
      告戊○○於本院審理時亦稱：『我是從九十六月三月左右
      開始在「達美樂應召站」工作，丁○○在我進入「達美樂
      應召站」之後沒有多久到「達美樂應召站」，大約是在九
      十六年四月初才來「達美樂應召站」工作』等語（見本院
      第四卷第五八頁反面），足認被告丁○○參與如犯罪事實
      欄二所示之犯罪期間係自九十六年四月初起至同年六月間
      止，公訴人起訴書認被告丁○○係自九十六年三月間起參
      與前開意圖使女子與他人為性交之行為，而媒介以營利之
      犯行，容有誤會；從而，被告丁○○本案既在其上開案件
      之刑期於九十一年三月三十一日執行完畢之五年後（即自
      九十六年四月初起至同年六月間止）所犯，依法自亦不應
      論以累犯，併此敘明。
（九）被告辛○○、午○○二人，均已著手於如犯罪事實欄一、
      （五）所示之意圖營利而違反不得使大陸地區人民非法進
      入臺灣地區之規定而未遂，均屬未遂犯，爰各依刑法第二
      十五條第二項之規定減輕其刑。
（十）爰審酌被告辛○○、壬○○、辰○○、庚○○、卯○○、
      午○○、戊○○、乙○○、丁○○、丑○○、巳○○之素
      行、犯罪之動機、目的、其等分別所為如犯罪事實欄一、
      （一）至（五）、二、三所示之手段、被告辛○○、壬○○、辰○○、庚○○、卯○○、巳○○利用假結婚之非法
      方式使大陸女子進入臺灣地區之人數、被告辛○○為出資
      者之一、被告辛○○、午○○著手於使大陸女子趙馮梅非
      法入境而未遂、被告辛○○、戊○○、乙○○、丁○○、
      丑○○、巳○○圖利媒介女子與他人為性交行為之參與期
      間、程度、所生損害及其等犯罪後之態度（被告辛○○大
      致坦承犯行、被告壬○○、羅經瑋否認有營利之意圖、被
      告庚○○、卯○○、戊○○、乙○○、丁○○、丑○○、
      巳○○均為認罪之表示）等一切情狀，就被告辛○○、壬○○、辰○○、庚○○、卯○○、午○○、戊○○、乙○○、丁○○、丑○○、巳○○所犯各罪，分別量處如主文
      所示之宣告刑，並就被告乙○○、丁○○、丑○○部分，
      均諭知易科罰金之折算標準，及就被告辛○○、巳○○部
      分，分別定其應執行之刑，以示懲儆。
（十一）中華民國九十六年罪犯減刑條例已於九十六年七月四日
      公布，並自同年七月十六日起生效施行，依上開條例第二
      條第一項第三款：「犯罪在中華民國九十六年四月二十四
      日以前者，除本條例另有規定外，依下列規定減刑：三、
      有期徒刑、拘役或罰金，減其刑期或金額二分之一。」之
      規定，本案被告辛○○、壬○○、羅經瑋三人所為如犯罪
      事實欄一、（一）、（二）所示犯行之犯罪時間，均在九
      十六年四月二十四日以前，且無上開條例所定不應減刑之
      情形，爰依該條例第二條第一項第三款、第七條之規定，
      各予以減刑。
（十二）被告羅經瑋、午○○、乙○○、丑○○四人前均未曾因
      故意犯罪受有期徒刑以上刑之宣告；被告巳○○前曾因違
      反麻醉藥品管理條例案件，經本院以八十年度重訴字第一
      八三九號判處有期徒刑四月（得易科罰金）確定，已於八
      十一年四月十三日易科罰金執行完畢，且其於上開有期徒
      刑執行完畢後，五年以內未曾因故意犯罪受有期徒刑以上
      刑之宣告，有臺灣臺中地方法院檢察署刑案資料查註紀錄
      表及臺灣高等法院被告前案紀錄表各五份在卷可憑，被告
      羅經瑋、午○○、乙○○、丑○○、巳○○五人經此科刑
      教訓，當知警惕而均無再犯之虞，本院認其等所宣告之刑
      ，均以暫不執行為適當，爰分別依刑法第七十四條第一項
      第一款（指被告羅經瑋、午○○、乙○○、丑○○部分）
      、第二款（指被告巳○○部分）之規定，就被告辰○○、
      午○○、巳○○三人各併為諭知緩刑四年，就被告乙○○
      、丑○○各併為諭知緩刑二年，以勵自新。
（十三）扣案如附表壹至附表伍所示之物，分屬被告辛○○、壬○○、羅經瑋、庚○○、卯○○、午○○、共犯即綽號「
      阿發」之成年男子、大陸女子向桂蓮、鄭水蘭、趙馮梅等
      所有分別供犯如犯罪事實欄一、（一）至（五）所示犯行
      所用或所得之物；扣案如附表陸所示之物，則分別為同案
      被告己○○、被告辛○○、戊○○、丑○○所有、供犯如
      犯罪事實欄二所用之物，爰分別依刑法第三十八條第一項
      第二款、第三款之規定，併予宣告沒收之。又扣案如附表
      柒所示之物，或與本案無關，或雖得為本案之證據，然尚
      非屬行為人所有之物【其中如附表柒、一、（七）所示之
      同案被告己○○供犯如犯罪事實欄一、（一）至（五）、
      二所示之物，因同案被告己○○經本院發布通緝而無法審
      理查明是否屬其所有之物，依目前卷證，因無積極確切之
      證據足認上開同案被告己○○持用之物，係屬其本人或共
      犯所有之物，故不予宣告沒收之】而均與沒收之要件不符
      ，或非直接專供犯本案所用之物（如護照、臺胞證等），
      爰均不予宣告沒收之。
肆、無罪部分：
一、公訴意旨另略以：被告辛○○、戊○○、乙○○、丙○○與
    同案被告己○○、真實姓名、年籍均不詳、綽號「阿發」、
    「土豆」之成年男子，均明知大陸地區人民非經主管機關許
    可，不得進入臺灣地區，亦不得使大陸地區人民非法進入臺
    灣地區，竟共同基於意圖使女子與他人性交而媒介以營利之
    犯意聯絡，各職所司，共組經營色情應召站及以假結婚為掩
    飾之引進大陸女子來台賣淫之犯罪集團。其分工模式為：同
    案被告己○○、被告詹金城與「阿發」各出資三分之一，以
    籌措將大陸女子引進臺灣之資金；「阿發」、「土豆」負責
    在大陸地區徵求有意來臺賣淫之大陸籍女子對象；被告詹國
    成、丙○○再以每名假結婚人頭每個月可收取人頭費三萬元
    之代價，招攬知情之國內未婚男性為假結婚人頭，並完成大
    陸地區一切假結婚手續之辦理及協助引進來臺。被告戊○○
    、乙○○則籌設「達美樂應召站」以媒介賣淫事務。被告辛○○、戊○○、乙○○、丙○○與同案被告己○○、綽號「
    阿發」、「土豆」，乃分別與被告癸○○、辰○○、壬○○
    、庚○○、卯○○、午○○（原名子○○）等人，及本無結
    婚意思而擬非法入境臺灣地區之大陸地區女子鐘小梅、黃成
    連、雷莉、向桂蓮、鄭水蘭、趙馮梅，共同基於使大陸地區
    女子非法進入臺灣地區及行使使公務員登載不實文書之犯意
    聯絡，先由「阿發」、「土豆」在大陸地區與未○○、黃成
    連、雷莉、向桂蓮、鄭水蘭、趙馮梅談妥來臺賣淫事宜，再
    推由被告癸○○、辰○○、壬○○、庚○○、卯○○、午○○分別於九十四年九月十五日、九十五年七月二十七日、同
    年十月二十二日、同年十二月十一日、同年十二月十一日、
    九十六年五月二十三日，前往大陸地區，與未○○、黃成連
    、雷莉、向桂蓮、鄭水蘭、趙馮梅辦理通謀虛偽之結婚登記
    ，取得大陸地區結婚證明書。被告癸○○隨即於九十五年九
    月七日，前往其住所所在地之臺中市南屯區戶政事務所、壬○○於九十六年三月十六日，前往其住所所在地之臺中縣后
    里戶政事務所，持大陸地區結婚證明書申請辦理結婚戶籍登
    記，使各該戶政事務所不知情之承辦人員僅形式上審核結婚
    證明書，未經實質審查，將未○○與被告劉連成、雷莉與被
    告壬○○間虛偽辦理結婚之不實事項，登載於職務上掌管之
    戶籍登記資料之電子資訊檔案紀錄、戶口名簿等公文書，足
    以生損害於戶政機關對於戶籍登記事項管理之正確性。被告
    辰○○、庚○○、卯○○、午○○則未辦理結婚之戶籍登記
    。繼由被告癸○○、辰○○、壬○○、庚○○、卯○○、午
    ○○以「團聚」名義，分別向入出境管理局或其後改制之內
    政部入出國及移民署申請大陸地區人民進入臺灣地區旅行證
    時，填具大陸地區人民進入臺灣地區旅行證申請書，並檢附
    未○○、黃成連、雷莉、向桂蓮、鄭水蘭、趙馮梅交付之二
    吋半身照片各二張、大陸居民身分證影本、結婚公證書、大
    陸地區人民進入臺灣地區保證書等資料而行使之，致經承辦
    人員經實質審查後仍未發現有異，即將「團聚」之不實事項
    分別記載於未○○、黃成連、雷莉、向桂蓮、鄭水蘭之旅行
    證上並據以核發，以此方式使未○○、黃成連、雷莉、向桂
    蓮、鄭水蘭得以形式上「團聚」名義，先後於九十五年三月
    二十日、九十六年一月二十四日、九干五年十月二十二日、
    九十六年四月二十八日、同年四月三十日入境臺灣地區。趙
    馮梅部分因入出境管理局承辦人員經實質審查後發現有異，
    未予許可入境而未遂，因認（一）就前開被告庚○○、卯○○、午○○以假結婚使大陸女子非法進入臺灣地區既遂或未
    遂之部分：被告辛○○、庚○○、卯○○、午○○另涉有刑
    法第二百十六條、第二百十四條之行使明知為不實之事項，
    而使公務員登載於職務上所掌之公文書罪嫌；（二）就上揭
    被告壬○○、羅經瑋、庚○○、卯○○、午○○以假結婚使
    大陸女子非法進入臺灣地區既遂或未遂之部分：被告丙○○
    、戊○○、乙○○另涉有臺灣地區與大陸地區人民關係條例
    第七十九條第二項（起訴書記載涉有前開條例第七十九條第
    一項之部分，業經蒞庭檢察官於本院準備程序及審理時更正
    其等之被訴法條為同條例第七十九條第二項），及刑法第二
    百十六條、第二百十四條之行使明知為不實之事項，而使公
    務員登載於職務上所掌之公文書罪嫌；（三）就前揭被告癸○○被訴以假結婚使大陸女子非法進入臺灣地區之部分：被
    告辛○○、丙○○、戊○○、乙○○、癸○○另涉有臺灣地
    區與大陸地區人民關係條例第七十九條第二項（起訴書記載
    涉有前開條例第七十九條第一項之部分，業經蒞庭檢察官於
    本院準備程序及審理時更正其等之被訴法條為同條例第七十
    九條第二項），及刑法第二百十六條、第二百十四條之行使
    明知為不實之事項，而使公務員登載於職務上所掌之公文書
    罪嫌。
二、按犯罪事實應依證據認定之，無證據不得認定犯罪事實，刑
    事訴訟法第一百五十四條第二項定有明文。復按所謂認定犯
    罪事實之證據，係指足以認定被告確有犯罪行為之積極證據
    而言，該項證據自須適合於被告犯罪事實之認定，始得採為
    斷罪資料；又事實之認定，應憑證據，如未能發現相當證據
    ，或證據不足以證明，自不能以推測或擬制之方法，以為裁
    判基礎，最高法院二十九年上字第三一０五號、四十年臺上
    字第八六號判例著有明文。
三、公訴人認被告辛○○、庚○○、卯○○、午○○、戊○○、
    乙○○、癸○○、丙○○八人分別涉有上開罪嫌，主要無非
    係以有同案被告己○○、被告辛○○、戊○○、乙○○、癸○○、羅經瑋、壬○○、庚○○、卯○○、證人鄭水蘭等人
    分別於調查站、偵訊之供述、證述、通訊監察譯文、大陸地
    區人民入出臺灣地區申請書、內政部入出國及移民署面談紀
    錄、流動人口登記聯單、全戶基本資料、入出境紀錄在卷可
    稽，復有如附表壹至附表柒所示之物品扣案可佐為其論據。
    然查：
（一）被告辛○○、庚○○、卯○○、午○○四人，就有關被告
      庚○○、卯○○、午○○以假結婚使大陸女子非法進入臺
      灣地區既遂或未遂之部分，被訴另涉有刑法第二百十六條
      、第二百十四條之行使明知為不實之事項，而使公務員登
      載於職務上所掌之公文書罪嫌之部分：訊據被告辛○○、
      庚○○、卯○○於本院審理時固均為認罪之表示，被告午
      ○○則否認有何上揭犯行，辯稱：大陸女子趙馮梅並未入
      境臺灣地區，其並無辦理結婚登記或有何行使使公務員登
      載不實文書之行為等語。經查：
  １、被告庚○○、卯○○、午○○分別與大陸女子向桂蓮、鄭
      水蘭、趙馮梅為假結婚之後，均未向戶政機關申請辦理結
      婚登記，已據起訴書載明，且有臺中縣大雅鄉戶政事務所
      九十八年三月十九日中縣雅戶字第０九八００００八九七
      號函（見本院第三卷第八九頁）、臺中縣太平市戶政事務
      所九十八年三月十七日中縣太戶字第０九八０００一五五
      四號函（見本院第三卷第七五頁）及內政部入出國及移民
      署九十八年三月十九日移署資處娟字第０九八００四三三
      七八號函附之被告午○○戶籍謄本（見本院第三卷第二０
      ０頁）各一份在卷可佐。
  ２、又有關起訴書記載被告辛○○、庚○○、卯○○、午○○
      四人檢附保證書向內政部入出國及移民署申請入境而涉有
      行使使公務員登載不實文書罪嫌之部分：查警察機關辦理
      大陸之對保業務，內政部已於九十五年十二月二十二日通
      令取消（是項業務移撥由具有實質審查權之內政部入出國
      及移民署受理），有臺中縣警察局太平分局九十八年三月
      二十日中縣太警防字第０九八００四一四三二號函文一件
      （見本院第三卷第一０七頁）在卷可考。而被告庚○○、
      卯○○、午○○於與上開大陸女子假結婚後，固曾填載保
      證書向內政部入出國及移民署申請大陸女子向桂蓮、鄭水
      蘭、趙馮梅入境臺灣地區，然上開該保證書並無警察等政
      府機關之公務員書載其等與前開大陸女子為夫妻之相關內
      容，而係由被告庚○○、卯○○、午○○自行填載而保證
      其等分別與向桂蓮、鄭水蘭、趙馮梅為夫妻關係之保證書
      ，有前開保證書三份（分見本院第三卷第一六三頁反面、
      第一一九頁、第一九八頁）在卷可憑，是尚難認被告辛○○、庚○○、卯○○、午○○四人，就此部分有何行使使
      公務員登載不實事項於職務上所掌公文書之犯行（至起訴
      書並未記載之警方填製之「流動人口登記聯單」，雖載有
      大陸女子來臺「團聚」之事由，然上開「流動人口登記聯
      單」既有「勤區員警查對情形」欄，須由受理員警查證填
      載而為實質審查，該部分自亦無何使公務員登載不實文書
      罪嫌之問題。被告辛○○、庚○○、卯○○三人就此部分
      之被訴事實於本院為認罪之表示，顯均係出於對法律規定
      之不解，附予敘明）。
（二）被告丙○○、戊○○、乙○○三人，就有關被告壬○○、
      羅經瑋、庚○○、卯○○、午○○以假結婚使大陸女子非
      法進入臺灣地區既遂或未遂之部分，被訴臺灣地區與大陸
      地區人民關係條例第七十九條第二項，及刑法第二百十六
      條、第二百十四條之行使明知為不實之事項，而使公務員
      登載於職務上所掌之公文書罪嫌部分：訊據被告丙○○、
      戊○○、乙○○三人均堅決否認有何此部分之犯行，均辯
      稱：不知所媒介賣淫之女子，係以假結婚之方式非法進入
      臺灣，其等並未參與，亦不知情等語。經查：
  １、被告丙○○部分：證人即同案被告壬○○於調查站時經調
      查員詢問其是否認識同案被告己○○、被告辛○○、丙○○（綽號「阿文」）等人後，固曾陳稱：『我只認識丙○○，但是我們之間聯絡，我都叫他「阿財」，至於他綽號
      「阿文」我不知道。我與丙○○是經綽號「阿章」之朋友
      介紹才認識，至於丙○○從事何行業我不清楚。之後丙○○至我家瞭解我離婚之狀況，與我商量問我是否願意配合
      擔任假結婚之人頭丈夫，引渡大陸女子來臺至臺灣賣淫，
      每個月可以給我新臺幣三萬元做為酬勞，我因為長期以打
      零工為生，收入不定，遂答應阿財之邀約配合作為假結婚
      之人頭丈夫，以賺取每月三萬元之外快。．．．丙○○媒
      介我充當人頭與大陸女子雷莉假結婚．．．與雷莉辦理假
      結婚手續期間之全部費用，全部都是由丙○○支付』等語
      （見九十六年度偵字第一九０九一號卷第一一四、一一五
      頁）；然證人即同案被告壬○○於本院審理時則具結證稱
      ：介紹其與大陸女子假結婚之「阿財」（譯音），確非被
      告丙○○，其並不認識被告丙○○，其在調查站向調查員
      說是「阿財」介紹其假結婚，調查員就說是被告丙○○，
      才會在筆錄上記載「丙○○」等語（見本院第四卷第五九
      頁反面起至第六二頁反面）。而被告丙○○之綽號係「阿
      文」一節，已據證人即同案被告辛○○於調查站時陳明（
      見九十六年度偵字第一九０九一號卷第二二頁），然證人
      即同案被告壬○○於調查站時卻稱其不知被告丙○○之綽
      號為「阿文」，是證人即同案被告壬○○所稱之綽號「阿
      財」之人，究是否為被告丙○○，已屬有疑。況證人即於
      調查站已坦認犯行之同案被告己○○，於調查站時指證同
      案被告辛○○為共犯，然卻稱其並不認識被告丙○○，且
      未指述被告丙○○參與以假結婚使大陸女子來臺之情節（
      見九十六年度偵字第一九０九一號卷第六四頁反面、第六
      八頁），則倘被告丙○○果為使大陸女子以假結婚方式非
      法臺來之共犯，已坦認犯行之證人即同案被告己○○，自
      無於指證同案被告辛○○為共犯之情況下，猶迴護被告丙○○之理。又證人即分別犯如犯罪事實欄一、（二）至（
      五）所示行為之同案被告辛○○、羅經瑋、庚○○、卯○○、午○○等人分別於調查站、偵查及本院審理作證時，
      亦均未曾指述有與被告丙○○接洽、或被告丙○○有參與
      前揭圖利使大陸女子以假結婚之非法方法進入臺灣地區，
      或行使使公務員登載不實文書犯行之相關事證，堪認被告
      丙○○及證人即同案被告壬○○於本院供述、證稱：媒介
      同案被告壬○○前往大陸假結婚之人，並非被告丙○○等
      語，並非虛妄而為可信。
  ２、被告戊○○、乙○○部分：證人即同案被告己○○於調查
      站時證稱：同案被告辛○○負責和被告戊○○媒介賣淫生
      意，其與被告戊○○不熟等語（見九十六年度偵字第一九
      ０九一號卷第六四頁反面、第六五頁）；又證人即同案被
      告辛○○於調查站時亦證稱：來臺之大陸女子由伊負責照
      料及載運，並由「達美樂應召站」之被告戊○○及其女友
      （即被告乙○○）介紹買春客戶等語（見九十六年度偵字
      第一九０九一號卷第十八頁），並於本院審理時證述：伊
      與同案被告己○○談論出資以假結婚方式引進大陸女子來
      臺的時候，被告戊○○、乙○○二人均未參與，被告戊○○、乙○○與伊以電話聯絡，是聯絡載送女子賣淫之事等
      語（見本院第四卷第十一頁反面至第十二頁反面）。是依
      依證人即同案被告己○○、辛○○上揭證述內容，佐以證
      人即參與如犯罪事實欄一、（一）至（五）所示行為之同
      案被告辛○○、壬○○、羅經瑋、庚○○、卯○○、午○○等人分別於調查站、偵查及本院審理作證時，均未有人
      指證被告戊○○、乙○○二人知情而參與前開圖利使大陸
      女子以假結婚之非法方法進入臺灣地區，或行使使公務員
      登載不實文書犯行之情事，足認被告戊○○、乙○○僅係
      參與圖利媒介女子與他人為性交行為之犯行，被告戊○○
      、乙○○二人辯稱：不知所媒介之大陸女子係以何方式進
      入臺灣地區，未參與以假結婚方式使大陸女子進入臺灣地
      區之犯行等語，亦堪採信。
（三）被告辛○○、丙○○、戊○○、乙○○、癸○○五人，就
      有關被告癸○○被訴以假結婚使大陸女子非法進入臺灣地
      區，被訴臺灣地區與大陸地區人民關係條例第七十九條第
      二項，及刑法第二百十六條、第二百十四條之行使明知為
      不實之事項，而使公務員登載於職務上所掌之公文書罪嫌
      部分：訊據被告辛○○、丙○○、戊○○、乙○○、癸○○五人均堅決否認有何此部分之罪嫌，被告癸○○辯稱：
      其係經由在臺任職之世昕電子公司派往大陸工作，乃於九
      十一年底、九十二年初前往大陸廣東省東莞市之晟鋼機械
      有限公司，並與在同一家工廠工作之未○○認識、相戀而
      於九十四年九月十五日結婚，未○○並於九十五年三月二
      十日來臺與之共同生活，後未○○因與其發生嚴重口角而
      離家出走，並經其向警局申報為失蹤人口，其與未○○並
      非經由同案被告己○○、辛○○等人安排而為假結婚等語
      ；被告辛○○辯稱：伊不知未○○之配偶係何人，未○○
      （花名「歡歡」）之結婚證書係由未○○自行交付其保管
      等語；被告丙○○、戊○○、乙○○則均辯稱：其等並未
      參與以假結婚方式使大陸女子非法來臺之行為等語。經查
      ：
  １、本案卷內雖無大陸女子未○○之調查筆錄，然被告癸○○
      辯稱其與大陸女子未○○係其於九十一、二年間，在大陸
      工作認識始相戀結婚，期間其並有多次進出大陸地區之紀
      錄等語，有被告癸○○提出之名片、工作證、護照、大陸
      地區通行證在卷可稽（見本院第一卷第一四三至一五四頁
      ），堪認非虛。
  ２、又證人即同案被告己○○於調查站證述時，就由其與被告
      辛○○等人共同出資以假結婚引進臺灣之大陸女子，並未
      提及有未○○（見九十六年度偵字第一九０九一號卷第六
      四頁），並於調查員就由「達美樂應召站」媒介性交之女
      子「小梅」等人，詢問其是否認識之際，其所稱認識之女
      子中，亦無未○○（見九十六年度偵字第一九０九一號卷
      第六七頁反面）；又證人即同案被告辛○○於調查站時坦
      承有與同案被告己○○、綽號「阿發」之成年男子共同出
      資並安排人頭丈夫即同案被告庚○○、卯○○、午○○等
      人以假結婚方式使大陸女子非法進入臺灣地區，然證人即
      同案被告辛○○就其媒介賣淫之大陸女子未○○部分係證
      稱：「九十五年間我曾帶過大陸來臺賣淫女子未○○（花
      名「歡歡」），他的馬夫為阿文（丙○○）．．．未○○
      由何人引進來臺賣淫我不清楚。其人頭配偶為何人、其基
      資、住址及聯絡電話為何我目前均不清楚」（見九十六年
      度偵字第一九０九一號卷第第二二頁正、反面），並於調
      查員詢問其有關大陸女子鄭水蘭、向桂蓮、未○○之結婚
      證書為何會在其住處遭查扣時，答以：「（經檢視後作答
      ）鄭水蘭及向桂蓮是由我、己○○及綽號「阿發」等人引
      進，並由我看管照料，所以他們的結婚證書均由我保管，
      而未○○是他自行交給我保管」等語（見九十六年度偵字
      第一九０九一號卷第二四頁）。
  ３、是依前開同案被告己○○、被告辛○○二人之證稱、供述
      ，同案被告己○○、被告辛○○二人均未陳稱未○○係其
      等以假結婚方式非法引進臺灣地區之大陸女子，且未○○
      之結婚證書係由未○○自行交由被告辛○○保管，核與其
      他由同案被告己○○、被告辛○○以假結婚方式引進臺灣
      之大陸女子，係同案被告己○○、辛○○等人出於己意而
      自行為大陸女子保管有別；再酌以未○○與被告癸○○在
      大陸登記結婚之時間係九十四年九月十五日，申請入境臺
      灣之時間則為同年十月四日，並於同年十二月二十三日經
      核定准許入境來臺等情，有內政部入出國及移民署函附之
      申請案件主檔、結婚公證書、大陸地區人民入出臺灣地區
      申請書各一份書一份在卷可考（見本院第三卷第一八六、
      一八七頁及第一九０頁反面）。被告癸○○與未○○之結
      婚及申請來臺日期，顯在被告辛○○所稱其於九十五年間
      開始與同案被告己○○、綽號「阿發」之成年男子共同出
      資引進大陸女子來臺時間之前，且有相當之時間落差等情
      ，足認被告癸○○堅稱：其與大陸女子未○○係真結婚等
      語，及被告辛○○、丙○○、戊○○、乙○○均稱：其等
      並無此部分被訴之犯行等語，均屬可信。
（四）此外，復查無其他積極確切之證據，足資證明被告辛○○
      、庚○○、卯○○、午○○、戊○○、乙○○、癸○○、
      丙○○八人有何公訴人起訴之此部分犯行，不能證明被告
      辛○○、庚○○、卯○○、午○○、戊○○、乙○○、癸○○、丙○○八人犯有前揭之罪，揆諸上開說明，自應就
      被告辛○○、庚○○、卯○○、午○○、戊○○、乙○○
      、癸○○、丙○○八人此部分被訴之罪嫌，均為無罪之諭
      知，以免冤抑。
伍、免訴部分：
一、公訴意旨另略以：被告丙○○與同案被告己○○、辛○○、
    戊○○、乙○○、真實姓名、年籍均不詳、綽號「阿發」、
    「土豆」之成年男子，共同基於意圖使女子與他人性交而媒
    介以營利之犯意聯絡，推由同案被告戊○○、乙○○籌設「
    達美樂應召站」，負責媒介先、後於九十五年三月二十日、
    九十五年十月二十二日、九十六年一月二十四日、同年四月
    二十八日、同年月三十日來臺之大陸女子未○○、雷莉、黃
    成連、向桂蓮、鄭水蘭，在臺中縣、市之各不詳賓館或飯店
    內，與不特定男客從事性交之行為，由同案被告辛○○負責
    照料看管大陸女子在臺期間生活起居及賣淫營利之事務，被
    告丙○○及同案被告辛○○並以每日十二小時二千五百元之
    代價，擔任馬夫，經同案被告戊○○、乙○○與男客約定性
    交易地點，再依指示，分別接送上開大陸女子與不特地男客
    從事性交易，每次交易金額二千元，所得由同案被告己○○
    、辛○○、被告丙○○與綽號「阿發」之集團先抽成四百元
    、同案被告戊○○、乙○○經營之「達美樂應召站」抽佣四
    百元，扣除馬夫費用每次二百元，餘款則歸從事性交易之大
    陸女子所有，以此方式營利，因認被告丙○○此部分涉有刑
    法第二百三十一條前段之意圖使女子與他人為性交之行為，
    而媒介以營利之罪嫌。
二、按案件曾經判決確定者，應諭知免訴之判決，刑事訴訟法第
    三百零二條第一款定有明文。又訴訟上所謂一事不再理之原
    則，關於實質上一罪或裁判上一罪，均有其適用，而集合犯
    屬實質上一罪，其一部分犯罪事實曾經判決確定者，其效力
    當然及於全部，故檢察官復將其他部分重行起訴，亦應諭知
    免訴之判決（最高法院四十九年度臺非字第二Ｏ號判例參照
    ）。
三、經查：被告丙○○前曾因自九十六年五月間某日起，為貪圖
    不法利得，與經營址設臺中市○○區○○路三七六號四樓之
    一之「千百家應召站」之方耀鈿，共同基於意圖使女子與他
    人為性交行為，而媒介以營利之反覆、延續性之犯意聯絡，
    由方耀鈿以每小時二百元之代價，僱請其負責駕車載送女子
    吳世親、陳惠鉉等人前至指定交易地點從事性交易，每次性
    交易價格為二千五百元，嗣於九十六年七月三日下午十一時
    四十分許，為警在臺中市○○路與福龍街口查獲之所犯刑法
    第二百三十一條第一項前段之犯行，業經本院臺中簡易庭於
    九十六年十二月十九日，以九十六年度中簡字第三五七七號
    案件判處有期徒刑六月（得易科罰金），並已於九十七年三
    月六日確定，有前開刑事簡易判決書（見本院第四卷第二五
    七至二五九頁）及臺灣高等法院全國前案紀錄表（見本院第
    四卷第一六五、一六六頁）各一份在卷可稽。而被告丙○○
    於本院審理時堅稱：其在上開「千百家應召站」載送小姐賣
    淫時，「達美樂應召站」之同案被告戊○○也會向其調借小
    姐，由其依同案被告戊○○之指示，將其所載送花名「歡歡
    」之女子載往指定地點與男客為性交易，其本案之行為，應
    為前開業經判決確定之本院臺中簡易庭九十六年度中簡字第
    三五七七號一案之既判力效力所及等語。又證人即同案被告
    辛○○於本院審理時證稱：其約在九十五年年中左右，向同
    案被告己○○推介被告丙○○擔任載送小姐賣淫之馬夫，被
    告丙○○係載送花名「歡歡」之大陸女子未○○，被告丙○○曾說其同時也有在別家應站召擔任馬夫等語；再證人即同
    案被告戊○○於本院審理時亦證稱：其在「達美樂應召站」
    工作期間，會跟被告丙○○調小姐，由其直接打電話給被告
    丙○○，請被告丙○○載送小姐至指定之處所與男客為性交
    行為等語；徵以卷內被告丙○○與同案被告辛○○、戊○○
    、乙○○等人談及載送女子從事性交易之通訊監察譯文之期
    間，約係在九十六年五月間（見法務部調查局臺中市調查站
    左上方標示「編號八案證資料」卷之八頁起），且「達美樂
    應召站」最後係於九十六年七月三十一日遭查獲等情，足認
    被告丙○○辯稱：其係同時在「千百家應召站」、「達美樂
    應召站」載送小姐至指定地點與男客為性交易之行為等語屬
    實。從而，被告丙○○係基於反覆實施意圖使女子與他人為
    性交之行為，而媒介以營利之集合犯包括一罪犯意，擔任馬
    夫而為「千百家應召站」、「達美樂應召站」載送小姐從事
    性交易，被告丙○○本案所為之圖利媒介女子與他人性交行
    為，與前揭經本院臺中簡易庭九十六年度中簡字第三五七七
    號案件判決確定之圖利媒介女子與他人性交之犯行間，具有
    屬集合犯之實質上一罪關係，且被告丙○○本案圖利媒介女
    子性交之最後犯罪時間，係在本院臺中簡易庭九十六年度中
    簡字第三五七七號案件於九十六年十二月十九日判決後之最
    初送達判決日之既判力效力時點之前，其一部分之犯罪事實
    既曾經判決確定，效力自及於全部，依照前開說明，就被告
    丙○○此部分被訴之意圖使女子與他人為性交之行為，而媒
    介以營利之罪嫌，應諭知免訴之判決。
據上論斷，應依刑事訴訟法第二百九十九條第一項前段、第三百
零一條第一項，第三百零二條第一款，臺灣地區與大陸地區人民
關係條例第七十九條第二項、第四項、第十五條第一款，刑法第
十一條前段、第二十八條、第二百十六條、第二百十四條、第二
百三十一條第一項前段、第五十五條、第二十五條第二項、第四
十一條第一項前段、第五十一條第五款、第七十四條第一項第一
款、第二款、第三十八條第一項第二款、第三款，刑法施行法第
一條之一，中華民國九十六年罪犯減刑條例第二條第一項第三款
、第七條，判決如主文。
本案經檢察官甲○○到庭執行職務
中    華    民    國    98    年    6     月    23    日
                  刑事第十庭    審判長法  官  李雅俐
                                      法  官  柯雅惠
                                      法  官  蔡美華
以上正本證明與原本無異。
如不服本判決應於收受判決後10日內向本院提出上訴書狀，並應
敘述具體理由；其未敘述上訴理由者，應於上訴期間屆滿後20日
內向本院補提理由書（均須按他造當事人之人數附繕本）「切勿
逕送上級法院」。
                                      書記官  莊金屏
中    華    民    國    98    年    6     月    23    日
附錄論罪科刑法條：
臺灣地區與大陸地區人民關係條例第十五條第一款：
下列行為不得為之：
一、使大陸地區人民非法進入臺灣地區。
臺灣地區與大陸地區人民關係條例第七十九條第一項至第四項：
違反第十五條第一款規定者，處一年以上七年以下有期徒刑，得
併科新臺幣一百萬元以下罰金。
意圖營利而犯前項之罪者，處三年以上十年以下有期徒刑，得併
科新臺幣五百萬元以下罰金。
前二項之首謀者，處五年以上有期徒刑，得併科新臺幣一千萬元
以下罰金。
前三項之未遂犯罰之。
刑法第二百十四條：
明知為不實之事項，而使公務員登載於職務上所掌之公文書，足
以生損害於公眾或他人者，處三年以下有期徒刑、拘役或五百元
以下罰金。
刑法第二百十六條：
行使第二百十條至第二百十五條之文書者，依偽造、變造文書或
登載不實事項或使登載不實事項之規定處斷。
刑法第二百三十一條第一項：
意圖使男女與他人為性交或猥褻之行為，而引誘、容留或媒介以
營利者，處五年以下有期徒刑，得併科十萬元以下罰金。以詐術
犯之者，亦同。
附表壹：
一、九十六年七月三十一日在被告辛○○位於臺中縣太平市○○○街三三號居所搜索查扣之物品部分：
（一）ＳＨＡＲＰ廠牌之行動電話一支【為被告辛○○所有，即
      法務部調查局臺中市調查站扣押物品清單（見九十六年度
      偵字第二一六二五號卷第四至七頁，下同）編號二五所示
      手機三支之其中一支。不含其內裝放屬不知情之真實姓名
      、年籍均不詳、綽號「大姐」之人所有之0000000
      000號門號卡一枚）】。
（二）被告壬○○所有之結婚公證書一份（扣於法務部調查局臺
      中市調查站扣押物品清單編號三二之證物中）。
（三）被告辛○○所有之「大陸地區人民申請進入臺灣地區送件
      須知─配偶來臺團聚」一張（即法務部調查局臺中市調查
      站扣押物品清單編號三三所示之物）。
二、九十六年七月三十一日在被告壬○○位於臺中縣后里鄉○○
    路二一號住處搜索查扣之物品部分：
（一）被告壬○○所有之假結婚資料一份（即法務部調查局臺中
      市調查站扣押物品清單編號五八所示之物，含雷莉之照片
      三張、假結婚照片八幀、財團法人海峽交流基金會證明、
      公證書各一份）。
（二）被告壬○○所有之雷莉之大陸地區居民身分證影本、我國
      之入境許可證影本、大陸配偶結婚至初設戶籍登記流程表
      、被告壬○○之戶籍謄本各一份（即法務部調查局臺中市
      調查站扣押物品清單編號六０所示之部分扣案物品）。
附表貳：
一、九十六年七月三十一日在被告辛○○位於臺中縣太平市○○○街三三號居所搜索查扣之物品部分：
（一）ＳＨＡＲＰ廠牌之行動電話一支（為被告辛○○所有。不
      含其內裝放屬不知情之真實姓名、年籍均不詳、綽號「大
      姐」之人所有之0000000000號門號卡一枚）－
      同附表壹編號一、（一）所示之行動電話一支。
（二）被告辛○○所有之「大陸地區人民申請進入臺灣地區送件
      須知─配偶來臺團聚」一張（即法務部調查局臺中市調查
      站扣押物品清單編號三三所示之物）－同附表壹編號一、
      （三）所示之物。
二、九十六年七月三十一日在被告羅經瑋位於臺中縣大雅鄉○○
    路○段二一三巷三十號五樓之二住處搜索查扣之物品部分：
（一）被告羅經瑋所有之黃成連印章一枚（即法務部調查局臺中
      市調查站扣押物品清單編號六九所示之物）。
（二）被告羅經瑋所有之臺中縣大雅鄉戶政事務第一次告知單一
      張（即法務部調查局臺中市調查站扣押物品清單編號七二
      所示之物）。
（三）被告羅經瑋所有供作為入境面談所用之與黃成連合照之相
      片二張（即法務部調查局臺中市調查站扣押物品清單編號
      七三所示之物）。
附表參：
一、九十六年七月三十一日在被告辛○○位於臺中縣太平市○○○街三三號居所查扣之物品部分：
（一）ＳＨＡＲＰ廠牌之行動電話一支（為被告辛○○所有。不
      含其內裝放屬不知情之真實姓名、年籍均不詳、綽號「大
      姐」之人所有之0000000000號門號卡一枚）－
      同附表壹編號一、（一）所示之行動電話一支。
（二）內政部入出國及移民署面談通知書一件（被告庚○○所有
      ）、內政部入出國移民署（專勤隊）之地址、電話表一張
      （被告辛○○所有）、向桂蓮之入出國移民署旅客證件留
      存收據一紙（被告辛○○所有）【即法務部調查局臺中市
      調查站扣押物品清單編號二八經標示「面談通知書一份」
      之扣案物】。
（三）共犯向桂蓮所有之大陸地區結婚證一本【即法務部調查局
      臺中市調查站扣押物品清單編號三十所示結婚證書三本中
      之一本，上開扣押物品清單誤載為護照】。
（四）被告庚○○所有之護照影本一件【即法務部調查局臺中市
      調查站扣押物品清單編號三一所示護照二份（上開扣押物
      品清單誤載為一份）中之其中一份】。
（五）被告辛○○所有之「大陸地區人民申請進入臺灣地區送件
      須知─配偶來臺團聚」一張（即法務部調查局臺中市調查
      站扣押物品清單編號三三所示之物）－同附表壹編號一、
      （三）所示之物。
二、九十六年七月三十一日在被告庚○○位於臺中縣太平市○○○街四八巷十號住處查扣之物品部分：
（一）被告庚○○之假結婚資料一份（即法務部調查局臺中市調
      查站扣押物品清單編號四四所示之物，內含親屬關係公證
      書、財團法人海峽交流基金會證明、結婚公證書各一份、
      常住人口登記卡影本二張）。
（二）被告庚○○所有之大陸地區結婚證一份（即法務部調查局
      臺中市調查站扣押物品清單編號四六所示之物）。
（三）被告庚○○所有之入出境資料一份（即法務部調查局臺中
      市調查站扣押物品清單編號四七所示之物，含入境登記卡
      一張、登機證四紙及「重要資訊」一件）。
附表肆：
一、九十六年七月三十一日在被告辛○○位於臺中縣太平市○○○街三三號居所查扣之物品部分：
（一）ＳＨＡＲＰ廠牌之行動電話一支（為被告辛○○所有。不
      含其內裝放屬不知情之真實姓名、年籍均不詳、綽號「大
      姐」之人所有之0000000000號門號卡一枚）－
      同附表壹編號一、（一）所示之行動電話一支。
（二）共犯鄭水蘭所有之大陸地區結婚證一本【即法務部調查局
      臺中市調查站扣押物品清單編號三十所示結婚證書三本中
      之一本，上開扣押物品清單誤載為護照】。
（三）被告卯○○所有之護照影本一件【即法務部調查局臺中市
      調查站扣押物品清單編號三一所示護照二份（上開扣押物
      品清單誤載為一份）中之其中一份】。
（四）被告辛○○所有之「大陸地區人民申請進入臺灣地區送件
      須知─配偶來臺團聚」一張（即法務部調查局臺中市調查
      站扣押物品清單編號三三所示之物）－同附表壹編號一、
      （三）所示之物。
二、九十六年七月三十一日在被告卯○○位於臺中縣太平市○○
    路○段一五九巷七二號住處查扣之物品部分：
（一）被告卯○○所有之假結婚相關證件一份【即法務部調查局
      臺中市調查站扣押物品清單編號五一所示之物，含鄭水蘭
      之照片八張、大陸地區人民進入臺灣地區保證書（其上並
      無警方簽註意見而尚未完成對保）、卯○○之戶籍謄本各
      一件、財團法人海峽交流基金會證明、結婚公證書各二份
      及結婚照一幀】。
（二）共犯即真實姓名、年籍均不詳、綽號「阿發」之成年男子
      所有之教戰守則四張（即法務部調查局臺中市調查站扣押
      物品清單編號五三所示之物）。
附表伍：
一、九十六年七月三十一日在被告辛○○位於臺中縣太平市○○○街三三號居所查扣之物品部分：
（一）ＳＨＡＲＰ廠牌之行動電話一支（為被告辛○○所有。不
      含其內裝放屬不知情之真實姓名、年籍均不詳、綽號「大
      姐」之人所有之0000000000號門號卡一枚）－
      同附表壹編號一、（一）所示之行動電話一支。
（二）被告辛○○所有之「大陸地區人民申請進入臺灣地區送件
      須知─配偶來臺團聚」一張（即法務部調查局臺中市調查
      站扣押物品清單編號三三所示之物）－同附表壹編號一、
      （三）所示之物。
二、九十六年七月三十一日在被告午○○位於臺中市○○區○○
    路八九二巷二號九樓住處查扣之物品部分：
（一）被告午○○所有之大陸地區結婚證一本（即法務部調查局
      臺中市調查站扣押物品清單編號七五所示之物）。
（二）被告午○○所有之親屬關係公證書一本（即法務部調查局
      臺中市調查站扣押物品清單編號七七所示之物）。
（三）被告午○○所有之財團法人海峽公流基金會證明、大陸地
      區結婚公證書各一份（即法務部調查局臺中市調查站扣押
      物品清單編號七八所示之物）。
（四）被告午○○所有之財團法人海峽公流基金會收據一張（即
      法務部調查局臺中市調查站扣押物品清單編號七九所示之
      物）。
（五）被告午○○所有之內政部入出國及移民署收據一張（即法
      務部調查局臺中市調查站扣押物品清單編號八０所示之物
      ）。
（六）午○○所有之假結婚照片三十五幀（即法務部調查局臺中
      市調查站扣押物品清單編號八一所示之物）。
（七）共犯趙馮梅所有之大頭照四張（即法務部調查局臺中市調
      查站扣押物品清單編號八二所示之物）。
（八）共犯趙馮梅所有之大陸地區居民身分證影本二張（即法務
      部調查局臺中市調查站扣押物品清單編號八五所示之物）
      。
（九）共犯趙馮梅所有之大陸地區常住人口登記卡影本八張（即
      法務部調查局臺中市調查站扣押物品清單編號八六所示之
      物）。
（十）共犯趙馮梅所有之印章一枚（即法務部調查局臺中市調查
      站扣押物品清單編號八八所示之物）。
附表陸：
一、九十六年七月三十一日在被告己○○位於臺中市○○路○段
    八七三號十三樓之五之居所查扣之物品部分：
    記事本三冊中編號貳之二之記事本一本【被告己○○所有，
    即法務部調查局臺中市調查站扣押物品清單編號二所示記事
    本三本（上開扣押物品清單誤載為一冊）中之一本】。
二、九十六年七月三十一日在被告己○○位於臺中市○○路○段
    一七六號八樓之五號住處查扣之物品部分：
（一）潤愛潤滑油五支（被告辛○○所有，即法務部調查局臺中
      市調查站扣押物品清單編號十七所示之物）。
（二）安徽隆乳膏四條（被告辛○○所有，即法務部調查局臺中
      市調查站扣押物品清單編號十八所示之物）。
三、九十六年七月三十一日在被告辛○○位於臺中縣太平市○○○街三三號居所查扣之物品部分：
    ＳＨＡＲＰ廠牌之行動電話一支（為被告辛○○所有。不含
    其內裝放屬不知情之真實姓名、年籍均不詳、綽號「大姐」
    之人所有之0000000000號門號卡一枚）－同附表
    壹編號一、（一）所示之行動電話一支。
四、九十六年七月三十一日在被告戊○○位於臺中縣潭子鄉○○
    路○段十一號七樓之三號住處查扣之物品部分：
（一）被告戊○○所有之其內裝放0000000000號門號
      卡之ＮＯＫＩＡ廠牌行動電話一支（不含裝放其內之上開
      門號卡一枚。即法務部調查局臺中市調查站扣押物品清單
      編號三四所示行動電話十支中之其中一支）。
（二）被告戊○○所有之筆記資料二冊（即法務部調查局臺中市
      調查站扣押物品清單編號三六之部分扣案物品，其上標示
      為參之一、參之四）。
五、九十六年七月三十一日在被告丑○○位於臺中市○區○○里
    ○○街一三九號三樓住處查扣之物品部分：
    被告丑○○所有之行動電話一支及0000000000號
    ＳＩＭ卡一枚（即法務部調查局臺中市調查站扣押物品清單
    編號五六所示之物）。
附表柒：（扣案之不予宣告沒收之物）
一、九十六年七月三十一日在被告己○○位於臺中市○○路○段
    八七三號十三樓之五之居所查扣之物品部分：
（一）通訊錄一冊（即法務部調查局臺中市調查站扣押物品清單
      編號一所示之物）。
（二）記事本三冊中編號貳之一、貳之三之記事本二本【即法務
      部調查局臺中市調查站扣押物品清單編號二記事本三冊（
      上開扣押物品清單誤載為一冊）中之前開二本】。
（三）支票存根一冊（即法務部調查局臺中市調查站扣押物品清
      單編號三所示之物）。
（四）雜記一冊（即法務部調查局臺中市調查站扣押物品清單編
      號四所示之物）。
（五）臺胞證一冊（即法務部調查局臺中市調查站扣押物品清單
      編號五所示之物）。
（六）存摺十三冊（即法務部調查局臺中市調查站扣押物品清單
      編號六所示之物）。
（七）行動電話二支（含0000000000號、00000
      00000號門號卡各一枚，即法務部調查局臺中市調查
      站扣押物品清單編號七所示之物）。
（八）ＳＩＭ卡七片（即法務部調查局臺中市調查站扣押物品清
      單編號八所示之物）。
二、九十六年七月三十一日在被告己○○位於臺中市○○路○段
    一七六號八樓之五號住處查扣之物品部分：
（一）筆記本八本（即法務部調查局臺中市調查站扣押物品清單
      編號九所示之物）。
（二）工作日誌一冊（即法務部調查局臺中市調查站扣押物品清
      單編號十所示之物）。
（三）電話資料二張（即法務部調查局臺中市調查站扣押物品清
      單編號十一所示之物）。
（四）電腦主機四部（即法務部調查局臺中市調查站扣押物品清
      單編號十二所示之物）。
（五）液晶螢幕六部（即法務部調查局臺中市調查站扣押物品清
      單編號十三所示之物）。
（六）鍵盤四個（即法務部調查局臺中市調查站扣押物品清單編
      號十四所示之物）。
（七）ＡＤＳＬ數據機一部（即法務部調查局臺中市調查站扣押
      物品清單編號十五所示之物）。
（八）分享器一部（即法務部調查局臺中市調查站扣押物品清單
      編號十六所示之物）。
三、九十六年七月三十一日在址設臺中市○區○○街三九六號「
    富苑汽車旅館」查扣之物品部分：
（一）帳冊三冊（即法務部調查局臺中市調查站扣押物品清單編
      號十九所示之物）。
（二）雜記及相片一件（即法務部調查局臺中市調查站扣押物品
      清單編號二十所示之物）。
（三）行動電話一支（即法務部調查局臺中市調查站扣押物品清
      單編號二一所示之物）。
四、九十六年七月三十一日在被告辛○○不知情之友人鍾壁卉位
    於臺中縣太平市○○○街四六號住處查扣之物品部分：
（一）行動電話二具（即法務部調查局臺中市調查站扣押物品清
      單編號二二所示之物）。
（二）桌曆一本（即法務部調查局臺中市調查站扣押物品清單編
      號二三所示之物）。
（三）筆記本一本（即法務部調查局臺中市調查站扣押物品清單
      編號二四所示之物）。
五、九十六年七月三十一日在被告辛○○位於臺中縣太平市○○○街三三號居所查扣之物品部分：
（一）行動電話二支（含其內分別裝放之0000000000
      號、0000000000號門號卡各一枚）及0000
      000000號門號卡一枚（屬不知情之真實姓名、年籍
      均不詳、綽號「大姐」之人所有之物）－即法務部調查局
      臺中市調查站扣押物品清單編號二五所示之門號卡三枚及
      行動電話三支中之其中二支。
（二）支票簿三本（即法務部調查局臺中市調查站扣押物品清單
      編號二六所示之物）。
（三）雜卷一份（即法務部調查局臺中市調查站扣押物品清單編
      號二七所示之物）。
（四）機票一份（即法務部調查局臺中市調查站扣押物品清單編
      號二九所示之物）。
（五）鐘小梅所有之大陸地區結婚證一本【即法務部調查局臺中
      市調查站扣押物品清單編號三十所示結婚證書三本中之一
      本，上開扣押物品清單誤載為護照】。
（六）午○○（原名子○○）所有之九十六年一月五日聲明書、
      單身事實聲明書（其上所載之大陸女子李敏與本案無關）
      、戶籍謄本各二張、繳款收據一張（即法務部調查局臺中
      市調查站扣押物品清單編號三二之部分扣案物品）。
（七）被告癸○○所有之結婚公證書一份（即法務部調查局臺中
      市調查站扣押物品清單編號三二之部分扣案物品）。
六、九十六年七月三十一日在被告戊○○位於臺中縣潭子鄉○○
    路○段十一號七樓之三號住處查扣之物品部分：
（一）行動電話九支（即法務部調查局臺中市調查站扣押物品清
      單編號三四所示行動電話十支中，扣除內裝000000
      0000號門號卡之ＮＯＫＩＡ廠牌行動電話一支以外之
      其餘九支行動電話）及上開0000000000號門號
      卡一枚（該門號卡一枚係被告戊○○之真實姓名、年籍均
      不詳之不知情友人所有）。
（二）電話帳單二冊（即法務部調查局臺中市調查站扣押物品清
      單編號三五所示之物）。
（三）筆記資料四冊（即法務部調查局臺中市調查站扣押物品清
      單編號三六之部分扣案物品，其上標示為參之二、參之三
      、參之五、參之六）。
（四）教戰手則一冊（即法務部調查局臺中市調查站扣押物品清
      單編號三七所示之物）。
七、九十六年七月三十一日在被告丁○○位於臺中縣太平市○○
    街五八巷三號五樓住處查扣之物品部分：
（一）楊紅等相關資料一份（即法務部調查局臺中市調查站扣押
      物品清單編號三八所示之物）。
（二）蔡明通等相關資料一份（即法務部調查局臺中市調查站扣
      押物品清單編號三九所示之物）。
（三）霍昭宏等相關資料一份（即法務部調查局臺中市調查站扣
      押物品清單編號四０所示之物）。
（四）雜記本一冊（即法務部調查局臺中市調查站扣押物品清單
      編號四一所示之物）。
八、九十六年七月三十一日在被告庚○○位於臺中縣太平市○○○街四八巷十號住處查扣之物品部分：
（一）筆記本一份（即法務部調查局臺中市調查站扣押物品清單
      編號四二所示之物）。
（二）電話帳單二張（即法務部調查局臺中市調查站扣押物品清
      單編號四三所示之物）。
（三）照片一份（即法務部調查局臺中市調查站扣押物品清單編
      號四五所示之物）。
（四）被告庚○○所有之護照一本（即法務部調查局臺中市調查
      站扣押物品清單編號四八所示之物）。
（五）被告庚○○所有之臺胞證一本（即法務部調查局臺中市調
      查站扣押物品清單編號四九所示之物）。
（六）行動電話一支及0000000000號、000000
      0000號ＳＩＭ卡二張（即法務部調查局臺中市調查站
      扣押物品清單編號五０所示之物）。
九、九十六年七月三十一日在被告卯○○位於臺中縣太平市○○
    路○段一五九巷七二號住處查扣之物品部分：
（一）存摺四本（即法務部調查局臺中市調查站扣押物品清單編
      號五二所示之物）。
（二）被告卯○○所有之護照及臺胞證各一本（即法務部調查局
      臺中市調查站扣押物品清單編號五四所示之物）。
（三）行動電話一支（即法務部調查局臺中市調查站扣押物品清
      單編號五五所示之物）。
十、九十六年七月三十一日在被告丑○○位於臺中市○區○○里
    ○○街一三九號三樓住處查扣之物品部分：
    結婚相關資料一袋（即法務部調查局臺中市調查站扣押物品
    清單編號五七所示之物）。
十一、九十六年七月三十一日在被告壬○○位於臺中縣后里鄉○○路二一號住處查扣之物品部分：
（一）匯款單等資料一份（即法務部調查局臺中市調查站扣押物
      品清單編號五九所示之物）。
（二）名片等物（即法務部調查局臺中市調查站扣押物品清單編
      號六０所示除本判決附表壹編號二、（二）所載物品以外
      之該編號其餘扣案物品）。
（三）電話等明細資料（即法務部調查局臺中市調查站扣押物品
      清單編號六一所示之物）。
（四）行動電話一支及0000000000號ＳＩＭ卡一枚（
      即法務部調查局臺中市調查站扣押物品清單編號六二所示
      之物）。
十二、九十六年七月三十一日在被告巳○○位於臺中市○○○路
      一二五０號五樓住處查扣之物品：
（一）公證書二份（即法務部調查局臺中市調查站扣押物品清單
      編號六三所示之物，其上所載之大陸人民袁君與本案無
      關）。
（二）大陸地區人民入境申請書一本（即法務部調查局臺中市調
      查站扣押物品清單編號六四所示之物，其上所載之大陸人
      民袁君與本案無關）。
（三）戶籍資料一本（即法務部調查局臺中市調查站扣押物品清
      單編號六五所示之物）。
十三、九十六年七月三十一日在被告羅經瑋位於臺中縣大雅鄉○○路○段二一三巷三十號五樓之二住處查扣之物品部分：
（一）被告羅經瑋所有之大陸地區通行證一冊（即法務部調查局
      臺中市調查站扣押物品清單編號六六所示之物）。
（二）被告羅經瑋所有之護照一冊（即法務部調查局臺中市調查
      站扣押物品清單編號六七所示之物）。
（三）筆記本一冊（即法務部調查局臺中市調查站扣押物品清單
      編號六八所示之物）。
（四）信件、相片、名片等資料一份（即法務部調查局臺中市調
      查站扣押物品清單編號七０所示之物）。
（五）名片六張（即法務部調查局臺中市調查站扣押物品清單編
      號七一所示之物）。
（六）電話帳單五張（即法務部調查局臺中市調查站扣押物品清
      單編號七四所示之物）。
十四、九十六年七月三十一日在被告午○○位於臺中市○○區○○路八九二巷二號九樓住處查扣之物品部分：
（一）被告午○○之大陸地區通行證一本（即法務部調查局臺中
      市調查站扣押物品清單編號七六所示之物）。
（二）機票一張（即法務部調查局臺中市調查站扣押物品清單編
      號八三所示之物）。
（三）行動電話一支及0000000000號門號卡一枚（即
      法務部調查局臺中市調查站扣押物品清單編號八四所示之
      物）。
（四）被告午○○所有之印章一枚（即法務部調查局臺中市調查
      站扣押物品清單編號八七所示之物）。
（五）0000000000號門號卡之外殼一張（即法務部調
      查局臺中市調查站扣押物品清單編號八九所示之物）。
（六）張宥妁行車執照影本一張（即法務部調查局臺中市調查站
      扣押物品清單編號九十所示之物）。
（七）名片一張（即法務部調查局臺中市調查站扣押物品清單編
      號九一所示之物）。


司法院資訊處製作；財團法人民間司法改革基金會備份。
